ACORDAO-COMPLETO-2502714

ACÓRDÃO 8495/2022 ATA 42/2022 - SEGUNDA CÂMARA

VISTOS, relatados e discutidos estes autos em que se apreciam Embargos de Declaração opostos por Construtora e Incorporadora Tittanegro Ltda. contra o Acórdão 2861/2018-TCU-Segunda Câmara (rel. Ministro Aroldo Cedraz, retificado materialmente pelo Acórdão 6509/2018-TCU-Segunda Câmara) , que modificou o Acórdão 283/2008-TCU-Segunda Câmara (Rel. Ministro Ubiratan Aguiar) ;
ACORDAM os Ministros do Tribunal de Contas da União, reunidos em de Sessão de 2ª Câmara, diante das razões expostas pelo Relator, em:
9.1. conhecer dos Embargos de Declaração e, no mérito, acolhê-los, para efeito de anular o Acórdão 283/2008-TCU-Segunda Câmara e arquivar os autos, por ausência de pressupostos de constituição e desenvolvimento válidos;
9.2. dar ciência desta deliberação à embargante e aos demais interessados.

Embargos de declaração opostos por Construtora e Incorporadora Tittanegro Ltda. (peça 242) contra o Acórdão 2861/2018-2ª Câmara (peça 65), relatado pelo Ministro Aroldo Cedraz, retificado materialmente pelo Acórdão 6509/2018-2ª Câmara (peça 91), que modificou o Acórdão 283/2008-2ª Câmara (peça 35, p. 1-16),  da relatoria do ministro Ubiratan Aguiar

Segunda Câmara

Caixa Econômica Federal.

3. Interessados/Responsáveis/Recorrentes:
3.1. Interessado: Caixa Econômica Federal (00.360.305/0001-04).
3.2. Responsáveis: Construtora Cauler Ltda (55.943.260/0001-92); Construtora e Incorporadora Tittanegro Ltda (52.983.228/0001-42); Delta Engenharia Industria e Comercio Ltda (00.077.362/0001-80); Engefam - Construções e Serviços Ltda (53.644.753/0001-04); Engenharia Construções e Comércio Ltda (54.498.050/0001-70); Estruturas Metálicas Esquadro Ltda (55.069.421/0001-60); Francisco Alves de Arruda (XXX.492.008-XX); Gilberto Andrade Conrado (91.825.562/0001-20); Irac Comercial e Serviços Ltda - Me (65.562.662/0001-09); Jorge Luiz Gomes da Silva (XXX.600.687-XX); José Zucoloto (XXX.548.848-XX); João Carlos de Oliveira Rocha (XXX.733.838-XX); João Wanderley Tavares (XXX.022.548-XX); Leila Jorge Domingos (XXX.098.408-XX); Maria Alves dos Santos Vrech (XXX.677.828-XX); Modesto Vasques Filho (XXX.596.178-XX); Redan Comercio e Serviços da Construção Ltda (54.076.112/0001-55); Relight Engenharia Ltda (61.958.773/0001-70); Roztec Manutenção e Reformas Ltda (63.985.899/0001-69); Sergio Loduca Cruz (XXX.512.718-XX).
3.3. Recorrente: Construtora e Incorporadora Tittanegro Ltda (52.983.228/0001-42).

13.1. Ministros presentes: Bruno Dantas (Presidente), Aroldo Cedraz (Relator) e Antonio Anastasia.
13.2. Ministro-Substituto convocado: Marcos Bemquerer Costa.

AROLDO CEDRAZ

Ministro Aroldo Cedraz.

Transcrevo, a seguir, a instrução subscrita por Auditor Federal de Controle Externo à peça 260, a qual contou com a anuência do Diretor da Secretaria de Recursos/D1 (peça 261) :
INTRODUÇÃO
1.	Trata-se de embargos de declaração opostos por Construtora e Incorporadora Tittanegro Ltda. (peça 242) contra o Acórdão 2861/2018-TCU-Segunda Câmara (peça 65) , relatado pelo Ministro Aroldo Cedraz, retificado materialmente pelo Acórdão 6509/2018-TCU-Segunda Câmara (peça 91) , que modificou o Acórdão 283/2008-TCU-Segunda Câmara (peça 35, p. 1-16) ,  da relatoria do ministro Ubiratan Aguiar.
1.1.	A deliberação original (Acórdão 283/2008-TCU-Segunda Câmara) apresenta o seguinte teor: 
9.1. declarar a revelia do Sr. João Wanderley Tavares e das empresas Cauler Construtora Ltda., Construtora e Incorporadora Tittanegro Ltda., Empreiteira Conrado, Engefam - Construções e Serviços Ltda., Estruturas Metálicas Esquadro Ltda., Irac Comercial e Serviços Ltda., Redan Comércio e Decorações Ltda., Relight Engenharia Ltda. e Roztec Manutenção e Reformas Ltda.;
9.2. acatar parcialmente as alegações de defesa apresentadas pelos Srs. Jorge Luiz Gomes da Silva, José Zucoloto, Modesto Vasques Filho e Sérgio Loduca Cruz, e pelas Srªs Leila Jorge Domingos e Maria Alves dos Santos Vrech;
9.3. rejeitar as alegações de defesa apresentadas pelos Srs. Francisco Alves de Arruda e João Carlos de Oliveira Rocha e pelas empresas MPO- Engenharia, Construção e Comércio Ltda. e Delta - Engenharia, Indústria e Comércio Ltda.;
9.4. com fundamento nos arts. 1º, inciso I, 16, inciso II, 18 e 23, inciso II da Lei nº 8.443/1992 c/c os arts. 1º, inciso I, 208 e 214, inciso II, do Regimento Interno/TCU, julgar regulares com ressalva as contas dos Srs. Jorge Luiz Gomes da Silva, José Zucoloto, Modesto Vasques Filho e Sérgio Loduca Cruz, e das Srªs Leila Jorge Domingos e Maria Alves dos Santos Vrech, dando-lhes quitação;
9.5. nos termos dos arts. 1º, inciso I, e 16, inciso III, alínea "c", 19, caput, e 23, inciso III, da Lei nº 8.443/1992 e com os arts. 1º, inciso I, 209, inciso III, e 214, inciso III, do Regimento Interno/TCU, julgar irregulares as contas dos responsáveis a seguir relacionados, com a fixação do prazo de 15 (quinze) dias, a contar das notificações, para comprovarem, perante o Tribunal (art. 214, inciso III, alínea "a", do Regimento Interno/TCU) , o recolhimento das dívidas aos cofres da Caixa Econômica Federal, atualizadas monetariamente e acrescidas dos juros de mora, calculados a partir das respectivas datas de ocorrência até a data da efetiva devolução, na forma prevista na legislação em vigor:
9.5.1. Sr. João Carlos de Oliveira Rocha, solidariamente com os Srs. João Wanderley Tavares [responsabilização excluída com relação aos débitos não compreendidos no período de 15/7/1991 a 29/7/1991 e 2/9/1991 a 19/3/1992 - cf. Acórdão 2861/2018-TCU-Segunda Câmara] e Francisco Alves de Arruda e com as empresas indicadas na coluna "irregularidade":
	Irregularidade
	Data
	Valor - Cr$

	Pagamento total de serviços parcialmente executados pela empresa Comercial Roz-Tec
	15/02/91
	563.375,00
	 (quinhentos e sessenta e três mil e trezentos e setenta e cinco cruzeiros) 

	Pagamento total de serviços parcialmente executados pela empresa Titanegro Gutierrez
	15/04/91
	1.369.017,00
	 (hum milhão, trezentos e sessenta e nove mil e dezessete cruzeiros) 

	Pagamento de serviços contratados e não executados pela empresa Comercial Roz-Tec
	07/05/91
	705.000,00
	 (setecentos e cinco mil cruzeiros) 

		13/09/91
	24.000,00
	 (vinte e quatro mil cruzeiros) 

		14/10/91
	180.000,00
	 (cento e oitenta mil cruzeiros) 

		21/10/91
	410.000,00
	 (quatrocentos e dez mil cruzeiros) 

		30/10/91
	406.750,00
	 (quatrocentos e seis mil e setecentos e cinqüenta cruzeiros) 

		31/10/91
	492.750,00
	 (quatrocentos e noventa e dois mil e setecentos e cinqüenta cruzeiros) 

		31/10/91
	360.000,00
	 (trezentos e sessenta mil cruzeiros) 

		31/10/91
	113.750,00
	 (cento e treze mil e setecentos e cinqüenta cruzeiros) 

		31/10/91
	499.850,00
	 (quatrocentos e noventa e nove mil e oitocentos e cinqüenta cruzeiros) 

		08/11/91
	692.600,00
	 (seiscentos e noventa e dois mil e seiscentos cruzeiros) 

		11/12/91
	3.060.750,00
	 (três milhões, sessenta mil e setecentos e cinqüenta cruzeiros) 

		11/12/91
	1.875.000,00
	 (hum milhão, oitocentos e setenta e cinco mil cruzeiros) 

		20/12/91
	707.200,00
	 (setecentos e sete mil e duzentos cruzeiros) 

		24/12/91
	661.250,00
	 (seiscentos e sessenta e um mil e duzentos e cinqüenta cruzeiros) 

		27/12/91
	696.250,00
	 (seiscentos e noventa e seis mil e duzentos e cinqüenta cruzeiros) 

	Pagamento de serviços contratados e não executados pela empresa Irac Empreiteira de Mão-de-Obra S/C Ltda.
	21/10/91
	500.000,00
	 (quinhentos mil cruzeiros) 

	Pagamento de serviços contratados e não prestados pela empresa MPO Engenharia Construções e Comércio Ltda.
	10/09/91
	465.000,00
	 (quatrocentos e sessenta e cinco mil cruzeiros) 

	Pagamento de serviços contratados e não executados pela empresa Redan Comércio e Decorações Ltda.
	16/09/91
	451.200,00
	 (quatrocentos e cinqüenta e um mil e duzentos cruzeiros) 

	Pagamento de serviços contratados e não executados pela empresa Relight Instalações Técnicas Ltda.
	27/09/91
	180.000,00
	 (cento e oitenta mil cruzeiros) 

		31/10/91
	2.910.000,00
	 (dois milhões e novecentos e dez mil cruzeiros) 

		06/11/91
	500.000,00
	 (quinhentos mil cruzeiros) 

		14/11/91
	3.200.000,00
	 (três milhões e duzentos mil cruzeiros) 

		12/12/91
	4.680.000,00
	 (quatro milhões e seiscentos e oitenta mil cruzeiros) 

		23/12/91
	550.000,00
	 (quinhentos e cinqüenta mil cruzeiros) 

	Pagamento total de serviços contratados e não executados pela empresa Relight Instalações Técnicas Ltda.
	22/03/91
	120.000,00
	 (cento e vinte mil cruzeiros) 

	Pagamento total de serviços contratados e não executados pela empresa Cauler Construtora Ltda.
	16/10/91
	391.237,00
	 (trezentos e noventa um mil e duzentos e trinta e sete cruzeiros) 

		27/11/91
	486.850,00
	 (quatrocentos e oitenta e seis mil e oitocentos e cinqüenta cruzeiros) 

	Pagamento total de serviços contratados e parcialmente executados pela empresa Comercial Roz-Tec Man e Instalações Ltda.
	01/07/91
	72.000,00
	 (setenta e dois mil cruzeiros) 

		03/07/91
	85.000,00
	 (oitenta e cinco mil cruzeiros) 

		13/08/91
	175.000,00
	 (cento e setenta e cinco mil cruzeiros) 

		28/08/91
	363.750,00
	 (trezentos e sessenta e três mil e setecentos e cinqüenta cruzeiros) 

		13/09/91
	303.928,00
	 (trezentos e três mil e novecentos e vinte e oito cruzeiros) 

		13/09/91
	1.745.000,00
	 (hum milhão e setecentos e quarenta e cinco mil cruzeiros) 

		13/09/91
	1.690.000,00
	 (hum milhão e seiscentos e noventa mil cruzeiros) 

		13/09/91
	241.500,00
	 (duzentos e quarenta e um mil e quinhentos cruzeiros) 

		26/09/91
	12.500,00
	 (doze mil e quinhentos cruzeiros) 

		14/10/91
	12.500,00
	 (doze mil e quinhentos cruzeiros) 

		14/10/91
	180.000,00
	 (cento e oitenta mil cruzeiros) 

		22/10/91
	2.100.000,00
	 (dois milhões e cem mil cruzeiros) 

		29/10/91
	125.000,00
	 (cento e vinte e cinco mil cruzeiros) 

		04/11/91
	230.050,00
	 (duzentos e trinta mil e cinqüenta cruzeiros) 

		08/11/91
	54.600,00
	 (cinqüenta e quatro mil e seiscentos cruzeiros) 

		08/11/91
	175.350,00
	 (cento e setenta e cinco mil e trezentos e cinqüenta cruzeiros) 

		08/11/91
	614.000,00
	 (seiscentos e quatorze mil cruzeiros) 

		21/11/91
	165.000,00
	 (cento e sessenta e cinco mil cruzeiros) 

		27/11/91
	160.000,00
	 (cento e sessenta mil cruzeiros) 

		27/11/91
	486.500,00
	 (quatrocentos e oitenta e seis mil e quinhentos cruzeiros) 

		05/12/91
	90.000,00
	 (noventa mil cruzeiros) 

		09/12/91
	492.000,00
	 (quatrocentos e noventa e dois mil cruzeiros) 

		19/12/91
	130.000,00
	 (cento e trinta mil cruzeiros) 

		24/12/91
	215.000,00
	 (duzentos e quinze mil cruzeiros) 

		27/12/91
	2.866.250,00
	 (dois milhões, oitocentos e sessenta e seis mil e duzentos e cinqüenta cruzeiros) 

		27/12/91
	168.962,50
	 (cento e sessenta e oito mil, novecentos e sessenta e dois cruzeiros e cinqüenta centavos) 

		03/01/92
	548.720,00
	 (quinhentos e quarenta e oito mil e setecentos e vinte cruzeiros) 

		03/01/92
	641.500,00
	 (seiscentos e quarenta e um mil e quinhentos cruzeiros) 

	Pagamento total de serviços contratados e parcialmente executados pela empresa Comercial Irac Empreiteira de Mão-de-Obra S/C Ltda.
	13/08/91
	60.000,00
	 (sessenta mil cruzeiros) 

		22/08/91
	256.875,00
	 (duzentos e cinqüenta e seis mil e oitocentos e setenta e cinco cruzeiros) 

		23/08/91
	51.250,00
	 (cinqüenta e um mil e duzentos e cinqüenta cruzeiros) 

	Pagamento total de serviços contratados e parcialmente executados pela empresa Religth Instalações Técnicas Ltda.
	06/05/91
	160.000,00
	 (cento e sessenta mil cruzeiros) 

		24/06/91
	150.000,00
	 (cento e cinqüenta mil cruzeiros) 

		21/08/91
	526.648,20
	 (quinhentos e vinte e seis mil, seiscentos e quarenta e oito cruzeiros e vinte centavos) 

		26/08/91
	78.282,00
	 (setenta e oito mil e duzentos e oitenta e dois cruzeiros) 

		26/08/91
	47.021,40
	 (quarenta e sete mil, vinte e um cruzeiros e quarenta centavos) 

		28/08/91
	220.000,00
	 (duzentos e vinte mil cruzeiros) 

		03/09/91
	86.911,20
	 (oitocentos e seis mil, novecentos e onze cruzeiros e vinte centavos) 

		04/09/91
	62.438,40
	 (sessenta e dois mil, quatrocentos e trinta e oito cruzeiros e quarenta centavos) 

		04/09/91
	57.736,00
	 (cinqüenta e sete mil e setecentos e trinta e seis cruzeiros) 

		10/09/91
	249.448,00
	 (duzentos e quarenta e nove mil e quatrocentos e quarenta e oito cruzeiros) 

		10/09/91
	249.210,00
	 (duzentos e quarenta e nove mil e duzentos e dez cruzeiros) 

		10/09/91
	281.963,20
	 (duzentos e oitenta e um mil, novecentos e sessenta e três cruzeiros e vinte centavos) 

		10/09/91
	231.744,00
	 (duzentos e trinta e um mil e setecentos e quarenta e quatro cruzeiros) 

		10/09/91
	131.342,00
	 (cento e trinta e um mil e trezentos e quarenta e dois cruzeiros) 

		23/09/91
	255.000,00
	 (duzentos e cinqüenta e cinco mil cruzeiros) 

		25/09/91
	952.520,00
	 (novecentos e cinqüenta e dois mil e quinhentos e vinte cruzeiros) 

		11/10/91
	695.200,00
	 (seiscentos e noventa e cinco mil e duzentos cruzeiros) 

		11/10/91
	194.744,00
	 (cento e noventa e quatro mil e setecentos e quarenta e quatro cruzeiros) 

		29/10/91
	419.747,00
	 (quatrocentos e dezenove mil e setecentos e quarenta e sete cruzeiros) 

		06/11/91
	382.459,70
	 (trezentos e oitenta e dois mil, quatrocentos e cinqüenta e nove cruzeiros e setenta centavos) 

		06/11/91
	185.900,00
	 (cento e oitenta e cinco mil e novecentos cruzeiros) 

		08/11/91
	863.406,70
	 (oitocentos e sessenta e três mil, quatrocentos e seis cruzeiros e setenta centavos) 

		05/12/91
	200.000,00
	 (duzentos mil cruzeiros) 

		12/12/91
	593.200,00
	 (quinhentos e noventa e três mil e duzentos cruzeiros) 

		02/01/92
	3.182.355,42
	 (três milhões, cento e oitenta e dois mil, trezentos e cinqüenta e cinco cruzeiros e quarenta e dois centavos) 

		02/01/92
	1.240.000,00
	 (hum milhão e duzentos e quarenta mil cruzeiros) 

		02/01/92
	2.218.137,60
	 (dois milhões, duzentos e dezoito mil, cento e trinta e sete cruzeiros e sessenta centavos) 

	Pagamento total de serviços contratados e parcialmente executados pela empresa Titanegro Gutierrez Ltda.
	15/04/91
	4.567.206,00
	 (quatro milhões, quinhentos e sessenta e sete mil e duzentos e seis cruzeiros) 

	Pagamento total de serviços contratados e parcialmente executados pela empresa Relight Instalações Técnicas Ltda.
	24/12/91
	3.027.597,28
	 (três milhões, vinte e sete mil, quinhentos e noventa e sete cruzeiros e vinte e oito centavos) 

9.5.2. Sr. João Carlos de Oliveira Rocha, solidariamente com o Sr. João Wanderley Tavares [responsabilização excluída com relação aos débitos não compreendidos no período de 15/7/1991 a 29/7/1991 e 2/9/1991 a 19/3/1992 - cf. Acórdão 2861/2018-TCU-Segunda Câmara] e com as empresas indicadas na coluna "irregularidade":
	Irregularidade
	Data
	Valor - Cr$

	Pagamento total de serviços contratados e não executados pela empresa Engefan Const. e Serviços Ltda.
	16/09/91
	264.000,00
	 (duzentos e sessenta e quatro mil cruzeiros) 

	Pagamento total de serviços contratados e não executados pela empresa Relight Inst. Tec.Ltda.
	16/09/91
	380.000,00
	 (trezentos e oitenta mil cruzeiros) 

		05/11/91
	150.000,00
	 (cento e cinqüenta mil cruzeiros) 

	Pagamento total de serviços contratados e parcialmente executados pela empresa Delta Engenharia Ind. e Comércio Ltda.
	04/10/91
	737.400,00
	 (setecentos e trinta e sete mil e quatrocentos cruzeiros) 

		24/10/91
	543.000,00
	 (quinhentos e quarenta e três mil cruzeiros) 

		14/11/91
	1.167.200,26
	 (hum milhão, cento e sessenta e sete mil, duzentos cruzeiros e vinte e seis centavos) 

		14/11/91
	513.073,83
	 (quinhentos e treze mil, setenta e três cruzeiros e oitenta e três centavos) 

	Pagamento total de serviços contratados e parcialmente executados pela empresa Comercial Roz-Tec Man e Instalações Ltda.
	27/11/91
	180.000,00
	 (cento e oitenta mil cruzeiros) 

	Pagamento total de serviços contratados e parcialmente executados pela empresa Relight Instalações Técnicas Ltda.
	29/10/91
	575.000,00
	 (quinhentos e setenta e cinco mil cruzeiros) 

		29/11/91
	483.475,00
	 (quatrocentos e oitenta e três mil e quatrocentos e setenta e cinco cruzeiros) 

	Pagamento total de serviços contratados e parcialmente executados pela empresa Delta Engenharia Ind. e Com. Ltda.
	28/11/91
	1.507.484,00
	 (hum milhão, quinhentos e sete mil e quatrocentos e oitenta e quatro cruzeiros) 

	Pagamento total de serviços contratados e parcialmente executados pela empresa Relight Instalações Técnicas Ltda.
	03/09/91
	397.453,18
	 (trezentos e noventa e sete mil, quatrocentos e cinqüenta e três cruzeiros e dezoito centavos) 

		21/10/91
	55.000,00
	 (cinqüenta e cinco mil cruzeiros) 

		04/12/91
	180.000,00
	 (cento e oitenta mil cruzeiros) 

	Pagamento total de serviços contratados e parcialmente executados pela empresa Relight Inst. Ltda.
	08/10/91
	756.000,00
	 (setecentos e cinqüenta e seis mil cruzeiros) 

		02/12/91
	477.562,00
	 (quatrocentos e setenta e sete mil e quinhentos e sessenta e dois cruzeiros) 

	Pagamento total de serviços contratados e parcialmente executados pela empresa Comercial Roz-Tec Man e Instalações Ltda.
	24/12/91
	962.000,00
	 (novecentos e sessenta e dois mil cruzeiros) 

	Pagamento total de serviços contratados e parcialmente executados pela empresa Relight Instalações Técnicas Ltda.
	13/11/91
	1.250.000,00
	 (hum milhão e duzentos e cinqüenta mil cruzeiros) 

	Pagamento total de serviços contratados e parcialmente executados pela empresa Relight Instalações Técnicas Ltda.
	05/12/91
	1.962.000,00
	 (hum milhão e novecentos e sessenta dois mil cruzeiros) 

	Pagamento total de serviços contratados e parcialmente executados pela empresa Cauler Construtora Ltda.
	04/10/91
	522.657,00
	 (quinhentos e vinte e dois mil e seiscentos e cinqüenta e sete cruzeiros) 

		14/10/91
	589.665,00
	 (quinhentos e oitenta e nove mil e seiscentos e sessenta e cinco cruzeiros) 

		23/10/91
	2.630.000,00
	 (dois milhões e seiscentos e trinta mil cruzeiros) 

		04/11/91
	221.000,00
	 (duzentos e vinte e um mil cruzeiros) 

		13/12/91
	3.302.225,00
	 (três milhões, trezentos e dois mil e duzentos e vinte e cinco cruzeiros) 

	Pagamento total de serviços contratados e parcialmente executados pela empresa Comercial Roz-Tec Man e Instalações Ltda.
	10/07/91
	65.000,00
	 (sessenta e cinco mil cruzeiros) 

	Pagamento total de serviços contratados e parcialmente executados pela Empreiteira Conrado Ltda.
	21/11/91
	1.451.564,67
	 (hum milhão, quatrocentos e cinqüenta e um mil, quinhentos e sessenta e quatro cruzeiros e sessenta e sete centavos) 

	Pagamento total de serviços contratados e não executados pela empresa Cauler Construtora Ltda.
	11/12/91
	2.299.878,00
	 (dois milhões, duzentos e noventa e nove mil e oitocentos e setenta e oito cruzeiros) 

	Pagamento total de serviços contratados e parcialmente executados pela empresa Cauler Construtora Ltda.
	03/07/91
	13.308,00
	 (treze mil e trezentos e oito cruzeiros) 

	Pagamento total de serviços contratados e parcialmente executados pela empresa Comercial Roz-Tec Man e Instalações Ltda.
	02/10/91
	227.500,00
	 (duzentos e vinte e sete mil e quinhentos cruzeiros) 

		05/11/91
	573.725,00
	 (quinhentos e setenta e três mil e setecentos e vinte e cinco cruzeiros) 

	Pagamento total de serviços contratados e parcialmente executados pela Empreiteira Conrado Ltda.
	06/12/91
	955.000,00
	 (novecentos e cinqüenta e cinco mil cruzeiros) 

	Pagamento total de serviços contratados e parcialmente executados pela empresa Comercial Roz-Tec Man e Instalações Ltda. 
	05/09/91
	65.000,00
	 (sessenta e cinco mil cruzeiros) 

	Pagamento total de serviços contratados e não executados pela empresa Comercial Roz-Tec Man e Instalações Ltda.
	27/11/91
	180.000,00
	 (cento e oitenta mil cruzeiros) 

9.5.3. Sr. João Wanderley Tavares [responsabilização excluída com relação aos débitos não compreendidos no período de 15/7/1991 a 29/7/1991 e 2/9/1991 a 19/3/1992 - cf. Acórdão 2861/2018-TCU-Segunda Câmara], solidariamente com os Srs. João Carlos de Oliveira Rocha e Francisco Alves de Arruda e com as empresas indicadas na coluna "irregularidade":
	Irregularidade
	Data
	Valor - Cr$

	Pagamento total de serviço parcialmente executados pela empresa Comercial Roz-Tec
	15/02/91
	563.375,00
	 (quinhentos e sessenta e três mil e trezentos e setenta e cinco cruzeiros

	Pagamento total de serviços parcialmente executados pela empresa Titanegro Gutierrez
	15/04/91
	1.369.017,00
	 (hum milhão, trezentos e sessenta nove mil e dezessete cruzeiros) 

	Pagamento de serviços contratados e não executados pela empresa Comercial Roz-Tec
	07/05/91
	705.000,00
	 (setecentos e cinco mil cruzeiros) 

		13/09/91
	24.000,00
	 (vinte e quatro mil cruzeiros) 

		14/10/91
	180.000,00
	 (cento e oitenta mil cruzeiros) 

		21/10/91
	410.000,00
	 (quatrocentos e dez mil cruzeiros) 

		30/10/91
	406.750,00
	 (quatrocentos e seis mil e setecentos e cinqüenta cruzeiros) 

		31/10/91
	492.750,00
	 (quatrocentos e noventa e dois mil e setecentos e cinqüenta cruzeiros) 

		31/10/91
	360.000,00
	 (trezentos e sessenta mil cruzeiros) 

		31/10/91
	113.750,00
	 (cento e treze mil e setecentos e cinqüenta cruzeiros) 

		31/10/91
	499.850,00
	 (quatrocentos e noventa e nove mil e oitocentos e cinqüenta cruzeiros) 

		08/11/91
	692.600,00
	 (seiscentos e noventa e dois mil e seiscentos cruzeiros) 

		11/12/91
	3.060.750,00
	 (três milhões, sessenta mil e setecentos e cinqüenta cruzeiros) 

		11/12/91
	1.875.000,00
	 (hum milhão e oitocentos e setenta e cinco mil cruzeiros) 

		20/12/91
	707.200,00 
	 (setecentos e sete mil e duzentos cruzeiros) 

		24/12/91
	661.250,00
	 (seiscentos e sessenta e um mil e duzentos e cinqüenta cruzeiros) 

		27/12/91
	696.250,00
	 (seiscentos e noventa e seis mil, duzentos e cinqüenta cruzeiros) 

	Pagamento de serviços contratados e não executados pela empresa Irac Empreiteira de Mão-de-Obra S/C Ltda.
	21/10/91
	500.000,00
	 (quinhentos mil cruzeiros) 

	Pagamento de serviços contratados e não prestados pela empresa MPO Engenharia Construções e Comércio Ltda.
	10/09/91
	465.000,00
	 (quatrocentos e sessenta e cinco mil cruzeiros) 

	Pagamento de serviços contratados e não executados pela empresa Redan Comércio e Decorações Ltda.
	16/09/91
	451.200,00
	 (quatrocentos e cinqüenta e um mil e duzentos cruzeiros) 

	Pagamento de serviços contratados e não executados pela empresa Relight Instalações Técnicas Ltda.
	27/09/91
	180.000,00
	 (cento e oitenta mil cruzeiros) 

		31/10/91
	2.910.000,00
	 (dois milhões e novecentos e dez mil cruzeiros) 

		06/11/91
	500.000,00
	 (quinhentos mil cruzeiros) 

		14/11/91
	3.200.000,00
	 (três milhões e duzentos mil cruzeiros) 

		12/12/91
	4.680.000,00
	 (quatro milhões e seiscentos e oitenta mil cruzeiros) 

		23/12/91
	550.000,00
	 (quinhentos e cinqüenta mil cruzeiros) 

	Pagamento total de serviços contratados e não executados pela empresa Relight Instalações Técnicas Ltda.
	22/03/91
	120.000,00
	 (cento e vinte mil cruzeiros) 

	Pagamento total de serviços contratados e não executados pela empresa Cauler Const. Ltda.
	16/10/91
	391.237,00
	 (trezentos e noventa e um mil e duzentos e trinta e sete cruzeiros) 

		27/11/91
	486.850,00
	 (quatrocentos e oitenta e seis mil e oitocentos e cinqüenta cruzeiros) 

	Pagamento total de serviços contratados e parcialmente executados pela empresa Comercial Roz-Tec Man e Instalações Ltda.
	01/07/91
	72.000,00
	 (setenta e dois mil cruzeiros) 

		03/07/91
	85.000,00
	 (oitenta e cinco mil cruzeiros) 

		13/08/91
	175.000,00
	 (cento e setenta e cinco mil cruzeiros) 

		28/08/91
	363.750,00
	 (trezentos e sessenta e três mil e setecentos e cinqüenta cruzeiros) 

		13/09/91
	303.928,00
	 (trezentos e três mil e novecentos e vinte e oito cruzeiros) 

		13/09/91
	1.745.000,00
	 (hum milhão e setecentos e quarenta e cinco mil cruzeiros) 

		13/09/91
	1.690.000,00
	 (hum milhão e seiscentos e noventa mil cruzeiros) 

		13/09/91
	241.500,00
	 (duzentos e quarenta e um mil e quinhentos cruzeiros) 

		26/09/91
	12.500,00
	 (doze mil e quinhentos cruzeiros) 

		14/10/91
	12.500,00
	 (doze mil e quinhentos cruzeiros) 

		14/10/91
	180.000,00
	 (cento e oitenta mil cruzeiros) 

		22/10/91
	2.100.000,00
	 (dois milhões e cem mil cruzeiros) 

		29/10/91
	125.000,00
	 (cento e vinte e cinco mil cruzeiros) 

		04/11/91
	230.050,00
	 (duzentos e trinta mil e cinqüenta cruzeiros) 

		08/11/91
	54.600,00
	 (cinqüenta e quatro mil e seiscentos cruzeiros) 

		08/11/91
	175.350,00
	 (cento e setenta e cinco mil e trezentos e cinqüenta cruzeiros) 

		08/11/91
	614.000,00
	 (seiscentos e quatorze mil cruzeiros) 

		21/11/91
	165.000,00
	 (cento e sessenta e cinco mil cruzeiros) 

		27/11/91
	160.000,00
	 (cento e sessenta mil cruzeiros) 

		27/11/91
	486.500,00
	 (quatrocentos e oitenta e seis mil e quinhentos cruzeiros) 

		05/12/91
	90.000,00
	 (noventa mil cruzeiros) 

		09/12/91
	492.000,00
	 (quatrocentos e noventa e dois mil cruzeiros) 

		19/12/91
	130.000,00
	 (cento e trinta mil cruzeiros) 

		24/12/91
	215.000,00
	 (duzentos e quinze mil cruzeiros) 

		27/12/91
	2.866.250,00
	 (dois milhões, oitocentos e sessenta e seis mil e duzentos e cinqüenta cruzeiros) 

		27/12/91
	168.962,50
	 (cento e sessenta e oito mil, novecentos e sessenta e dois cruzeiros e cinqüenta centavos) 

		03/01/92
	548.720,00
	 (quinhentos e quarenta e oito mil e setecentos e vinte cruzeiros) 

		03/01/92
	641.500,00
	 (seiscentos e quarenta e um mil e quinhentos cruzeiros) 

	Pagamento total de serviços contratados e parcialmente executados pela empresa Comercial Irac Empreiteira de Mão-de-Obra S/C Ltda.
	13/08/91
	60.000,00
	 (sessenta mil cruzeiros) 

		22/08/91
	256.875,00
	 (duzentos e cinqüenta e seis mil e oitocentos e setenta e cinco cruzeiros) 

		23/08/91
	51.250,00
	 (cinqüenta e um mil e duzentos e cinqüenta cruzeiros) 

	Pagamento total de serviços contratados e parcialmente executados pela empresa Religth Instalações Técnicas Ltda.
	06/05/91
	160.000,00
	 (cento e sessenta mil cruzeiros) 

		24/06/91
	150.000,00
	 (cento e cinqüenta mil cruzeiros) 

		21/08/91
	526.648,20
	 (quinhentos e vinte e seis mil, seiscentos e quarenta e oito cruzeiros e vinte centavos) 

		26/08/91
	78.282,00
	 (setenta e oito mil e duzentos e oitenta e dois cruzeiros) 

		26/08/91
	47.021,40
	 (quarenta e sete mil, vinte e um cruzeiros e quarenta centavos) 

		28/08/91
	220.000,00
	 (duzentos e vinte mil cruzeiros) 

		03/09/91
	86.911,20
	 (oitenta e seis mil, novecentos e onze cruzeiros e vinte centavos) 

		04/09/91
	62.438,40
	 (sessenta e dois mil, quatrocentos e trinta e oito cruzeiros e quarenta centavos) 

		04/09/91
	57.736,00
	 (cinqüenta e sete mil e setecentos e trinta e seis cruzeiros) 

		10/09/91
	249.448,00
	 (duzentos e quarenta e nove mil e quatrocentos e quarenta e oito cruzeiros) 

		10/09/91
	249.210,00
	 (duzentos e quarenta e nove mil e duzentos e dez cruzeiros) 

		10/09/91
	281.963,20
	 (duzentos e oitenta e um mil, novecentos e sessenta e três cruzeiros e vinte centavos) 

		10/09/91
	231.744,00
	 (duzentos trinta e um mil e setecentos e quarenta e quatro cruzeiros) 

		10/09/91
	131.342,00
	 (cento e trinta e um mil e trezentos e quarenta e dois cruzeiros) 

		23/09/91
	255.000,00
	 (duzentos e cinqüenta e cinco mil cruzeiros) 

		25/09/91
	952.520,00
	 (novecentos e cinqüenta e dois mil e quinhentos e vinte cruzeiros) 

		11/10/91
	695.200,00
	 (seiscentos e noventa e cinco mil e duzentos cruzeiros) 

		11/10/91
	194.744,00
	 (cento e noventa quatro mil e setecentos e quarenta e quatro cruzeiros) 

		29/10/91
	419.747,00
	 (quatrocentos e dezenove mil e setecentos e quarenta e sete cruzeiros) 

		06/11/91
	382.459,70
	 (trezentos e oitenta e dois mil, quatrocentos e cinqüenta e nove cruzeiros e setenta centavos) 

		06/11/91
	185.900,00
	 (cento e oitenta e cinco mil e novecentos cruzeiros) 

		08/11/91
	863.406,70
	 (oitocentos e sessenta e três mil, quatrocentos e seis cruzeiros e setenta centavos) 

		05/12/91
	200.000,00
	 (duzentos mil cruzeiros) 

		12/12/91
	593.200,00
	 (quinhentos e noventa e três mil e duzentos cruzeiros) 

		02/01/92
	3.182.355,42
	 (três milhões, cento e oitenta e dois mil, trezentos e cinqüenta e cinco cruzeiros e quarenta e dois centavos) 

		02/01/92
	1.240.000,00
	 (hum milhão e duzentos e quarenta mil cruzeiros) 

		02/01/92
	2.218.137,60
	 (dois milhões, duzentos e dezoito mil, cento e trinta e sete cruzeiros e sessenta centavos) 

	Pagamento total de serviços contratados e parcialmente executados pela empresa Titanegro Gutierrez Ltda.
	15/04/91
	4.567.206,00
	 (quatro milhões, quinhentos e sessenta e sete mil e duzentos e seis cruzeiros) 

	Pagamento total de serviços contratados e parcialmente executados pela empresa Relight Instalações Técnicas Ltda.
	24/12/91
	3.027.597,28
	 (três milhões, vinte e sete mil, quinhentos e noventa e sete cruzeiros e vinte e oito centavos) 

9.5.4. Sr. João Wanderley Tavares [responsabilização excluída com relação aos débitos não compreendidos no período de 15/7/1991 a 29/7/1991 e 2/9/1991 a 19/3/1992 - cf. Acórdão 2861/2018-TCU-Segunda Câmara], solidariamente com o Sr. João Carlos de Oliveira Rocha e com as empresas indicadas na coluna "irregularidade":
	Irregularidade
	Data
	Valor - Cr$

	Pagamento total de serviços contratados e parcialmente executados pela empresa Delta Engenharia Ind. e Com. Ltda.
	28/11/91
	1.507.484,00
	 (hum milhão, quinhentos e sete mil e quatrocentos e oitenta e quatro cruzeiros) 

	Pagamento total de serviços contratados e parcialmente executados pela empresa Relight Instalações Técnicas Ltda.
	03/09/91
	397.453,18
	 (trezentos e noventa e sete mil, quatrocentos e cinqüenta cruzeiros e dezoito centavos) 

		21/10/91
	55.000,00
	 (cinqüenta e cinco mil cruzeiros) 

		04/12/91
	180.000,00
	 (cento e oitenta mil cruzeiros) 

	Pagamento total de serviços contratados e não executados pela empresa Engefan Const. e Serviços Ltda.
	16/09/91
	264.000,00
	 (duzentos e sessenta e quatro mil cruzeiros) 

	Pagamento total de serviços contratados e não executados pela empresa Relight Inst. Tec. Ltda.
	16/09/91
	380.000,00
	 (trezentos e oitenta mil cruzeiros) 

		05/11/91
	150.000,00
	 (cento e cinqüenta mil cruzeiros) 

	Pagamento total de serviços contratados e parcialmente executados pela empresa Delta Engenharia Ind. e Comércio Ltda.
	04/10/91
	737.400,00
	 (setecentos e trinta e sete mil e quatrocentos cruzeiros) 

		24/10/91
	543.000,00 
	 (quinhentos e quarenta e três mil cruzeiros) 

		14/11/91
	1.167.200,26
	 (hum milhão, cento e sessenta e sete mil, duzentos cruzeiros e vinte e seis centavos) 

		14/11/91
	513.073,83
	 (quinhentos e treze mil, setenta e três cruzeiros e oitenta e três centavos) 

	Pagamento total de serviços contratados e parcialmente executados pela empresa Relight Instalações Técnicas Ltda.
	29/10/91
	575.000,00
	 (quinhentos e setenta e cinco mil cruzeiros) 

		29/11/91
	483.475,00
	 (quatrocentos e oitenta e três mil e quatrocentos e setenta e cinco cruzeiros) 

	Pagamento total de serviços contratados e parcialmente executados pela empresa Relight Inst. Ltda.
	08/10/91
	756.000,00
	 (setecentos e cinqüenta e seis mil cruzeiros) 

		02/12/91
	477.562,00
	 (quatrocentos e setenta e sete mil e quinhentos e sessenta dois cruzeiros) 

	Pagamento total de serviços contratados e parcialmente executados pela empresa Comercial Roz-Tec Man e Instalações Ltda.
	24/12/91
	962.000,00
	 (novecentos e sessenta e dois mil cruzeiros) 

	Pagamento total de serviços contratados e parcialmente executados pela empresa Relight Instalações Técnicas Ltda.
	13/11/91
	1.250.000,00
	 (hum milhão e duzentos e cinqüenta mil cruzeiros) 

	Pagamento total de serviços contratados e parcialmente executados pela empresa Comercial Roz-Tec Man e Instalações Ltda.
	05/09/91
	65.000,00
	 (sessenta e cinco mil cruzeiros) 

	Pagamento total de serviços contratados e parcialmente executados pela empresa Relight Instalações Técnicas Ltda.
	05/12/91
	1.962.000,00
	 (hum milhão e novecentos e sessenta dois mil cruzeiros) 

	Pagamento total de serviços contratados e parcialmente executados pela empresa Cauler Construtora Ltda.
	04/10/91
	522.657,00
	 (quinhentos e vinte e dois mil e seiscentos e cinqüenta e sete cruzeiros) 

		14/10/91
	589.665,00
	 (quinhentos e oitenta nove mil e seiscentos e sessenta e cinco cruzeiros) 

		23/10/91
	2.630.000,00
	 (dois milhões e seiscentos e trinta mil cruzeiros) 

		04/11/91
	221.000,00
	 (duzentos e vinte e um mil cruzeiros) 

		13/12/91
	3.302.225,00
	 (três milhões, trezentos e dois mil e duzentos e vinte e cinco cruzeiros) 

	Pagamento total de serviços contratados e parcialmente executados pela empresa Comercial Roz-Tec Man e Instalações Ltda.
	10/07/91
	65.000,00
	 (sessenta e cinco mil cruzeiros) 

	Pagamento total de serviços contratados e parcialmente executados pela Empreiteira Conrado Ltda.
	21/11/91
	1.451.564,67
	 (hum milhão, quatrocentos e cinqüenta e um mil, quinhentos e sessenta e quatro cruzeiros e sessenta e sete centavos) 

	Pagamento total de serviços contratados e não executados pela empresa Cauler Construtora Ltda.
	11/12/91
	2.299.878,00
	 (dois milhões, duzentos e noventa e nove mil e oitocentos e setenta e oito cruzeiros) 

	Pagamento total de serviços contratados e parcialmente executados pela empresa Cauler Construtora Ltda.
	03/07/91
	13.308,00
	 (treze mil e trezentos e oito cruzeiros) 

	Pagamento total de serviços contratados e não executados pela empresa Comercial Roz-Tec Man Instalações Ltda.
	02/10/91
	227.500,00
	 (duzentos e vinte e sete mil e quinhentos cruzeiros) 

		05/11/91
	573.725,00
	 (quinhentos e setenta e três mil e setecentos vinte e cinco cruzeiros) 

	Pagamento total de serviços contratados e parcialmente executados pela Empreiteira Conrado Ltda.
	06/12/91
	955.000,00
	 (novecentos e cinqüenta e cinco mil cruzeiros) 

	Pagamento total de serviços contratados e parcialmente executados pela empresa Comercial Roz-Tec Man e Instalações Ltda.
	27/11/91
	180.000,00
	 (cento e oitenta mil cruzeiros) 

9.5.5. Sr. Francisco Alves de Arruda, solidariamente com os Srs. João Carlos de Oliveira Rocha e João Wanderley Tavares [responsabilização excluída com relação aos débitos não compreendidos no período de 15/7/1991 a 29/7/1991 e 2/9/1991 a 19/3/1992 - cf. Acórdão 2861/2018-TCU-Segunda Câmara] e com as empresas indicadas na coluna "irregularidade":
	Irregularidade
	Data
	Valor - Cr$

	Pagamento total de serviço parcialmente executados pela empresa Comercial Roz-Tec
	15/02/91
	563.375,00
	 (quinhentos e sessenta e três mil e trezentos e setenta e cinco cruzeiros) 

	Pagamento total de serviços parcialmente executados pela empresa Titanegro Gutierrez
	15/04/91
	1.369.017,00
	 (hum milhão, trezentos e sessenta e nove mil e dezessete cruzeiros) 

	Pagamento de serviços contratados e não executados pela empresa Comercial Roz-Tec
	07/05/91
	705.000,00
	 (setecentos e cinco mil cruzeiros) 

		13/09/91
	24.000,00
	 (vinte e quatro mil cruzeiros) 

		14/10/91
	180.000,00
	 (cento e oitenta mil cruzeiros) 

		21/10/91
	410.000,00
	 (quatrocentos e dez mil cruzeiros) 

		30/10/91
	406.750,00
	 (quatrocentos e seis mil e setecentos e cinqüenta cruzeiros) 

		31/10/91
	492.750,00
	 (quatrocentos e noventa e dois mil e setecentos e cinqüenta cruzeiros) 

		31/10/91
	360.000,00
	 (trezentos e sessenta mil cruzeiros) 

		31/10/91
	113.750,00
	 (cento e treze mil e setecentos e cinqüenta cruzeiros) 

		31/10/91
	499.850,00
	 (quatrocentos e noventa e nove mil e oitocentos e cinqüenta cruzeiros) 

		08/11/91
	692.600,00
	 (seiscentos e noventa e dois mil e seiscentos cruzeiros) 

		11/12/91
	3.060.750,00
	 (três milhões, sessenta mil e setecentos e cinqüenta cruzeiros) 

		11/12/91
	1.875.000,00
	 (hum milhão e oitocentos e setenta e cinco mil cruzeiros) 

		20/12/91
	707.200,00
	 (setecentos e sete mil e duzentos cruzeiros) 

		24/12/91
	661.250,00
	 (seiscentos e sessenta e um mil e duzentos e cinqüenta cruzeiros) 

		27/12/91
	696.250,00
	 (seiscentos e noventa e seis mil e duzentos e cinqüenta cruzeiros) 

	Pagamento de serviços contratados e não executados pela empresa Irac Empreiteira de Mão-de-Obra S/C Ltda.
	21/10/91
	500.000,00
	 (quinhentos mil cruzeiros) 

	Pagamento de serviços contratados e não prestados pela empresa MPO Engenharia Construções e Comércio Ltda.
	10/09/91
	465.000,00
	 (quatrocentos e sessenta e cinco mil cruzeiros) 

	Pagamento de serviços contratados e não executados pela empresa Redan Comércio e Decorações Ltda.
	16/09/91
	451.200,00
	 (quatrocentos e cinqüenta e um mil e duzentos cruzeiros) 

	Pagamento de serviços contratados e não executados pela empresa Relight Instalações Técnicas Ltda.
	27/09/91
	180.000,00
	 (cento e oitenta mil cruzeiros) 

		31/10/91
	2.910.000,00
	 (dois milhões e novecentos e dez mil cruzeiros) 

		06/11/91
	500.000,00
	 (quinhentos mil cruzeiros) 

		14/11/91
	3.200.000,00
	 (três milhões e duzentos mil cruzeiros) 

		12/12/91
	4.680.000,00
	 (quatro milhões e seiscentos e oitenta mil cruzeiros) 

		23/12/91
	550.000,00
	 (quinhentos e cinqüenta mil cruzeiros) 

	Pagamento total de serviços contratados e não executados pela empresa Relight Instalações Técnicas Ltda.
	22/03/91
	120.000,00
	 (cento e vinte mil cruzeiros) 

	Pagamento total de serviços contratados e parcialmente executados pela empresa Cauler Construtora Ltda.
	16/10/91
	391.237,00
	 (trezentos e noventa e um mil e duzentos e trinta e sete cruzeiros) 

		27/11/91
	486.850,00
	 (quatrocentos e oitenta e seis mil e oitocentos e cinqüenta cruzeiros) 

	Pagamento total de serviços contratados e parcialmente executados pela empresa Comercial Roz-Tec Man e Instalações Ltda.
	01/07/91
	72.000,00
	 (setenta e dois mil cruzeiros) 

		03/07/91
	85.000,00
	 (oitenta e cinco mil cruzeiros) 

		13/08/91
	175.000,00
	 (cento e setenta e cinco mil cruzeiros) 

		28/08/91
	363.750,00
	 (trezentos e sessenta e três mil e setecentos e cinqüenta cruzeiros) 

		13/09/91
	303.928,00
	 (trezentos e três mil e novecentos e vinte e oito cruzeiros) 

		13/09/91
	1.745.000,00
	 (hum milhão e setecentos e quarenta e cinco mil cruzeiros) 

		13/09/91
	1.690.000,00
	 (hum milhão e seiscentos e noventa mil cruzeiros) 

		13/09/91
	241.500,00
	 (duzentos e quarenta e um mil e quinhentos cruzeiros) 

		26/09/91
	12.500,00
	 (doze mil e quinhentos cruzeiros) 

		14/10/91
	12.500,00
	 (doze mil e quinhentos cruzeiros) 

		14/10/91
	180.000,00
	 (cento e oitenta mil cruzeiros) 

		22/10/91
	2.100.000,00
	 (dois milhões e cem mil cruzeiros) 

		29/10/91
	125.000,00
	 (cento e vinte e cinco mil cruzeiros) 

		04/11/91
	230.050,00
	 (duzentos e trinta mil e cinqüenta cruzeiros) 

		08/11/91
	54.600,00
	 (cinqüenta e quatro mil e seiscentos cruzeiros) 

		08/11/91
	175.350,00
	 (cento e setenta e cinco mil e trezentos e cinqüenta cruzeiros) 

		08/11/91
	614.000,00
	 (seiscentos e quatorze mil cruzeiros) 

		21/11/91
	165.000,00
	 (cento e sessenta e cinco mil cruzeiros) 

		27/11/91
	160.000,00
	 (cento e sessenta mil cruzeiros) 

		27/11/91
	486.500,00
	 (quatrocentos e oitenta e seis mil e quinhentos cruzeiros) 

		05/12/91
	90.000,00
	 (noventa mil cruzeiros) 

		09/12/91
	492.000,00
	 (quatrocentos e noventa e dois mil cruzeiros) 

		19/12/91
	130.000,00
	 (cento e trinta mil cruzeiros) 

		24/12/91
	215.000,00
	 (duzentos e quinze mil cruzeiros) 

		27/12/91
	2.866.250,00
	 (dois milhões, oitocentos e sessenta e seis mil e duzentos e cinqüenta cruzeiros) 

		27/12/91
	168.962,50
	 (cento e sessenta e oito mil, novecentos e sessenta e dois cruzeiros e cinqüenta centavos) 

		03/01/92
	548.720,00
	 (quinhentos e quarenta e oito mil e setecentos e vinte cruzeiros) 

		03/01/92
	641.500,00
	 (seiscentos e quarenta e um mil e quinhentos cruzeiros) 

	Pagamento total de serviços contratados e parcialmente executados pela empresa Comercial Irac Empreiteira de Mão-de-Obra S/C Ltda.
	13/08/91
	60.000,00
	 (sessenta mil cruzeiros) 

		22/08/91
	256.875,00
	 (duzentos e cinqüenta e seis mil e oitocentos e setenta e cinco cruzeiros) 

		23/08/91
	51.250,00
	 (cinqüenta e um mil e duzentos e cinqüenta cruzeiros) 

	Pagamento total de serviços contratados e parcialmente executados pela empresa Relight Instalações Técnicas Ltda.
	06/05/91
	160.000,00
	 (cento e sessenta mil cruzeiros) 

		24/06/91
	150.000,00
	 (cento e cinqüenta mil cruzeiros) 

		21/08/91
	526.648,20
	 (quinhentos e vinte e seis mil, seiscentos e quarenta e oito cruzeiros e vinte centavos) 

		26/08/91
	78.282,00
	 (setenta e oito mil e duzentos e oitenta e dois cruzeiros) 

		26/08/91
	47.021,40
	 (quarenta e sete mil, vinte e um cruzeiros e quarenta centavos) 

		28/08/91
	220.000,00
	 (duzentos e vinte mil cruzeiros) 

		03/09/91
	86.911,20
	 (oitenta e seis mil, novecentos e onze cruzeiros e vinte centavos

		04/09/91
	62.438,40
	 (sessenta e dois mil, quatrocentos e trinta e oito cruzeiros e quarenta centavos) 

		04/09/91
	57.736,00
	 (cinqüenta e sete mil e setecentos e trinta e seis cruzeiros) 

		10/09/91
	249.448,00
	 (duzentos e quarenta e nove mil e quatrocentos e quarenta e oito cruzeiros) 

		10/09/91
	249.210,00
	 (duzentos e quarenta e nove mil e duzentos e dez cruzeiros) 

		10/09/91
	281.963,20
	 (duzentos e oitenta e um mil, novecentos e sessenta e três cruzeiros e vinte centavos) 

		10/09/91
	231.744,00
	 (duzentos e trinta e um mil e setecentos e quarenta e quatro cruzeiros) 

		10/09/91
	131.342,00
	 (cento e trinta e um mil e trezentos e quarenta e dois cruzeiros) 

		23/09/91
	255.000,00
	 (duzentos e cinqüenta e cinco mil cruzeiros) 

		25/09/91
	952.520,00
	 (novecentos e cinqüenta e dois mil e quinhentos e vinte cruzeiros) 

		11/10/91
	695.200,00
	 (seiscentos e noventa e cinco mil e duzentos cruzeiros) 

		11/10/91
	194.744,00
	 (cento e noventa e quatro mil e setecentos e quarenta e quatro cruzeiros) 

		29/10/91
	419.747,00
	 (quatrocentos e dezenove mil e setecentos e quarenta e sete cruzeiros) 

		06/11/91
	382.459,70
	 (trezentos e oitenta e dois mil, quatrocentos e cinqüenta e nove cruzeiros e setenta centavos) 

		06/11/91
	185.900,00
	 (cento e oitenta e cinco mil e novecentos cruzeiros) 

		08/11/91
	863.406,70
	 (oitocentos e sessenta e três mil, quatrocentos e seis cruzeiros e setenta centavos) 

		05/12/91
	200.000,00
	 (duzentos mil cruzeiros) 

		12/12/91
	593.200,00
	 (quinhentos e noventa e três mil e duzentos cruzeiros) 

		02/01/92
	3.182.355,42
	 (três milhões, cento e oitenta e dois mil, trezentos e cinqüenta e cinco cruzeiros e quarenta e dois centavos) 

		02/01/92
	1.240.000,00
	 (hum milhão e duzentos e quarenta mil cruzeiros) 

		02/01/92
	2.218.137,60
	 (dois milhões, duzentos e dezoito mil, cento e trinta e sete cruzeiros e sessenta centavos) 

	Pagamento total de serviços contratados e parcialmente executados pela empresa Titanegro Gutierrez Ltda.
	15/04/91
	4.567.206,00
	 (quatro milhões, quinhentos e sessenta e sete mil e duzentos e seis cruzeiros) 

	Pagamento total de serviços contratados e parcialmente executados pela empresa Relight Instalações Técnicas Ltda.
	24/12/91
	3.027.597,28
	 (três milhões, vinte e sete mil, quinhentos e noventa e sete cruzeiros e vinte e oito centavos) 

9.6. autorizar, desde logo, a cobrança judicial das dívidas, nos termos do art. 28, inciso II, da Lei nº 8.443/1992, caso não atendidas as notificações;
9.7. autorizar desde logo o pagamento das dívidas em até 24 (vinte e quatro) parcelas mensais e consecutivas, nos termos do artigo 26 da Lei 8.443/92, c/c artigo 217 do Regimento Interno, caso solicitado pelos responsáveis, fixando-se o vencimento da primeira parcela em 15 (quinze) dias, a contar do recebimento da notificação, e o das demais a cada 30 (trinta) dias, devendo incidir sobre cada parcela, atualizada monetariamente, os juros de mora devidos, na forma prevista na legislação em vigor;
9.7.1. alertar os responsáveis de que a falta de comprovação do recolhimento de qualquer parcela importará o vencimento antecipado do saldo devedor, nos termos do § 2º do artigo 217 do Regimento Interno/TCU;
9.8. remeter cópia deste acórdão, acompanhado do relatório e do voto que o fundamentam, à Procuradoria da República no Estado de São Paulo para ajuizamento das ações civis e penais cabíveis, nos termos do art. 16, § 3º, da Lei nº 8.443/1992;
9.9. encaminhar cópia deste acórdão, acompanhado do relatório e do voto que o fundamentam, aos responsáveis e à Caixa Econômica Federal.
1.3.	A deliberação recorrida (Acórdão 2861/2018-TCU-Segunda Câmara) apresenta o seguinte teor: 
9.1. conhecer dos Recursos de Reconsideração interpostos por Relight Engenharia Ltda., Redan - Comércio e Decorações Ltda. e Engefam Construções e Serviços Ltda., para, no mérito, negar a eles provimento;
9.2. conhecer do recurso interposto por João Wanderley Tavares, para dar a ele provimento parcial, tão somente a fim de excluir sua responsabilização nos débitos não compreendidos no período de 15/7/1991 a 29/7/1991 e 2/9/1991 a 19/3/1992, quando esteve à frente da Divisão de Administração do Patrimônio;
9.3. autorizar o parcelamento do débito imposto Engefam - Construções e Serviços Ltda., em 24 (vinte e quatro) parcelas, nos termos do art. 217 do Regimento Interno-TCU; e
9.4. dar ciência desta decisão aos recorrentes e aos demais interessados.
HISTÓRICO
2.	A presente tomada de contas especial trata da apuração de irregularidades ocorridas no Setor de Manutenção de Agências, vinculado ao Núcleo de Manutenção e Construção de Imóveis da Superintendência Regional da Caixa Econômica Federal em São Paulo (Sureg/SP) . A partir de apurações no âmbito administrativo, que deram origem à presente TCE, verificou-se a existência de diversos pagamentos indevidos a empresas prestadoras de serviços de engenharia, que teriam recebido valores por tarefas executadas parcialmente ou mesmo não-realizadas, entre elas a ora embargante. 
2.1.	As apurações realizadas no âmbito da instituição financeira, por duas comissões distintas (total de 7 servidores da instituição financeira, incluindo engenheiros de seu quadro, auxiliados por mais 5 técnicos da área de construção civil) , concluíram pela não-execução ou execução parcial de serviços em diversos processos relativos à contratação de obras e serviços de engenharia. 
2.2.	Para a ocorrência do dano ao erário, tiveram essencial participação nos pagamentos indevidos os funcionários João Carlos de Oliveira Rocha (ex-gerente do Núcleo de Manutenção e Construção de Imóveis da Sureg/SP) , João Wanderley Tavares (ex-chefe do Setor de Manutenção de Agências da Sureg/SP) e Francisco Alves de Arruda (ex-artífice) .
2.3.	Não foi aplicado multa aos empregados da Caixa e às empresas envolvidas porque os fatos inquinados ocorreram no período de fevereiro de 1991 a janeiro de 1992, portanto na vigência do Decreto-Lei 199/1967, que não previa a aplicação de multa simultaneamente à imputação de débito.
2.5.	João Wanderley Tavares, Relight Engenharia Ltda., Redan - Comércio e Decorações Ltda. e Engefam Construções e Serviços Ltda. interpuseram recursos de reconsideração contra o Acórdão 283/2008-TCU-Segunda Câmara.
2.6.	Por meio do Acórdão 2861/2018-TCU-Segunda Câmara (peça 65) , os recursos foram conhecidos, mas a eles foi negado provimento, com exceção do recurso de João Wanderley Tavares, ao qual foi dado provimento parcial, tão somente a fim de excluir sua responsabilização nos débitos não compreendidos no período de 15/7/1991 a 29/7/1991 e 2/9/1991 a 19/3/1992, quando esteve à frente da Divisão de Administração do Patrimônio. 
2.7.	A empresa MPO/Engenharia Construções e Comércio Ltda. interpôs recurso de revisão (peça 121) contra o Acórdão 283/2008-TCU-Segunda Câmara, que não foi conhecido por não preencher os requisitos de admissibilidade (Acórdão 553/2019-TCU-Plenário - peça 148) .
ADMISSIBILIDADE
3.	O exame preliminar de admissibilidade à peça 245 concluiu por conhecer dos embargos de declaração, suspendendo-se os efeitos do Acórdão 2861/2018-TCU-Segunda Câmara (peça 65) . 
MÉRITO
4.	Constitui objeto do recurso examinar as seguintes questões:
	a) se a ausência do exercício do contraditório por parte da ora embargante decorreu da nulidade da citação (item 5) ;
	b) se ocorreu a prescrição (item 6) ;
	c) se há nos autos provas suficientes para a condenação da ora embargante (item 7) ;
	d) se deve incidir juros de mora sobre o débito em razão do não reconhecimento da boa-fé da embargante (item 8) .
5. 	Ausência de contraditório decorrente da nulidade da citação por edital
5.1.  	O recorrente alega impossibilidade de exercício do contraditório e ampla defesa em decorrência da nulidade da citação. Nesse sentido, aduz que:
	a) o exercício do contraditório e da ampla defesa foi obstado à embargante, porque durante todas as verificações internas da Caixa não houve qualquer ciência da embargante sobre as supostas acusações que lhe foram imputadas e supostos valores relativos a essas acusações; (peça 242, p. 5) 
	b) quando o processo foi impulsionado no âmbito do TCU, houve tentativa de citação da embargante em endereço que não correspondia à realidade, tanto que frustrada, seguindo-se uma citação por edital; (peça 242, p. 5) 
	c) a citação por edital fez com que o feito tramitasse à revelia da embargante, que somente foi encontrada por este Tribunal após já haver proferido decisão no processo; (peça 242, p. 5) 
	d) não deve ser mantida a validade/eficácia da citação por edital, sob pena de violação dos princípios constitucionais do contraditório e da ampla defesa; (peça 242, p. 5) 
	e) a decisão deste Tribunal é omissa e obscura quanto à violação do devido processo legal e consequente impedimento da materialização do contraditório e da ampla defesa por causa da citação por edital, quando existiam condições de encontrar a embargante e dar-lhe ciência a respeito das acusações; (peça 242, p. 5) 
	f) os aspectos relatados evidenciam nulidades absolutas que podem ser conhecidas a qualquer tempo pelo TCU; (peça 242, p. 6) 
	g) a embargante nunca foi citada para apresentar defesa perante este Tribunal, exceto uma citação por edital após a frustração da tentativa de citação em um endereço que não mais correspondia à realidade da embargante, o que ocasionou a revelia da ora embargante, declarada por este Tribunal em 2008, de forma que a ela não foi possibilitada a apresentação de defesa sobre esse pontos, não obstante os longos anos de trâmite processual das acusações; (peça 242, p. 10) 
	h) a nulidade da citação por edital e do processo retira eficácia e validade de todas as decisões, sob pena de violação do devido processo legal, consubstanciado no contraditório e na ampla defesa; (peça 242, p. 10-11) 
	i) trata-se de nulidade absoluta nos autos, que impõe a retirada de eficácia e validade de tudo o que se produziu depois da citação, devendo ser devolvido à embargante o prazo de defesa; (peça 242, p. 11) 
	j) o enfrentamento dessa omissão/obscuridade tem o condão de resultar nessa medida corretiva do devido processo e da justiça; (peça 242, p. 11) 
	k) a decisão recorrida é omissa e obscura quanto a esse ponto relativo à violação do devido processo legal e consequente impedimento da materialização do contraditório e da ampla defesa decorrente da citação por edital, quando existiam condições de encontrar a embargante e dar-lhe ciência a respeito das acusações. (peça 242, p. 11) 
	Análise
5.1.	A embargante alega essencialmente ausência do exercício do contraditório e ampla defesa decorrente de falha na citação promovida por este Tribunal. 
5.2.	A citação válida constitui um dos pressupostos de constituição e de desenvolvimento válido e regular do processo (cf. Misael Montenegro Filho, Novo Código de Processo Civil Comentado, 3ª edição, editora Atlas, 2018, versão eletrônica, p. 57) , portanto um dos pressupostos processuais e assim matéria de ordem pública, sendo que "questões de ordem pública, que devem ser conhecidas de ofício pelo juiz e a cujo respeito não se opera preclusão, autorizam o órgão ad quem a julgar fora do que consta nas razões ou contrarrazões do recurso" (Acórdão 690/2010-TCU-Plenário, relator: Augusto Nardes) .
5.3.	De fato, "nos processos de controle externo, a decisão que trata de matéria de ordem pública (requisitos de admissibilidade, pressupostos processuais, condições da ação, prescrição, decadência) pode ser revista de ofício ou mediante provocação da parte por simples petição, independentemente de recurso, não incidindo a preclusão pro judicato" (Acórdão 1160/2015-TCU-Plenário, relator: Augusto Nardes) .
5.4.	Assim, é perfeitamente legítima a arguição de nulidade de citação formulada em embargos declaratórios, porquanto "admite-se a oposição de embargos de declaração para arguir vício em matéria de ordem pública, mesmo que não suscitado na decisão embargada, uma vez que questões dessa natureza não se sujeitam à preclusão, podendo ser conhecidas a qualquer tempo" (Acórdão 271/2019-TCU-Plenário, relator: Bruno Dantas) . No mesmo sentido: Acórdão 2701/2020-TCU-Plenário, relator: Raimundo Carreiro.
5.5.	No caso específico da embargante, houve uma primeira tentativa de citação em 26/6/2002, endereçada para a "Rua Coronel João Leme, 333 - Centro - Bragança Paulista - CEP 12900-000" (peça 16, p. 41-43) , a qual restou infrutífera (peça 29, p. 59-60) . Houve nova tentativa de citação em 19/9/2002 (peça 30, p. 19) , endereçada para a "Rua Coronel João Leme, 333 - salas 3/4/5 - Centro - Bragança Paulista - CEP 12900-005" (peça 30, p. 19) , a qual novamente restou infrutífera (peça 30, p. 32-35) . 
5.6.	Segundo informação do Sistema CNPJ à época, o endereço da empresa era "Rua Cel João Leme 333 salas 3/4/5 - Centro - Bragança Paulista - CEP 12900-005" (peça 29, p. 55) . 
5.7.	Portanto, conclui-se que, embora não entregues/recebidos os ofícios citatórios, eles foram encaminhados para o endereço constante no Sistema CNPJ. 
5.8.	Uma vez infrutíferas as tentativas de citação pelos correios, a unidade técnica optou por realizar a citação por edital (peça 30, p. 58; peça 31, 21-23) .
5.9.	Ocorre que "a não localização do responsável no endereço constante da base de contribuintes da Receita Federal [CNPJ] não é suficiente para considerar que o destinatário está em local incerto e não sabido, a fim de ensejar a citação por edital, medida excepcional condicionada à demonstração de que foram adotados outros meios possíveis de localização da parte" (Acórdão 1645/2016-TCU-Plenário, relator: Augusto Nardes) . No mesmo sentido: Acórdão 1323/2016-TCU-Plenário, relator: Benjamin Zymler; Acórdão 1540/2020-TCU-Plenário, relator: Benjamin Zymler. Dessa forma, caberia à unidade técnica de origem ter diligenciado pela existência de possíveis outros endereços onde a citação pode ser realizada, tais como os endereços residenciais dos responsáveis legais, por exemplo, para só então propor a citação editalícia, na impossibilidade de outro meio viável.
5.10.	Sob esse prisma, tem-se por inválida a citação por edital realizada pela unidade técnica, ainda que, curiosamente, o endereço constante na procuração à peça 241, p. 16, emitida pela ora embargante em 7/8/2020 ("Rua Cel. João Leme, s/nº 333 salas 3, 4 e 5 - Bairro Centro, na cidade de Bragança Paulista/SP, CEP 12.900-160") seja o mesmo para o qual foram encaminhados os ofícios citatórios em 2002. Tal constatação induz provável falha no serviço de entrega de correspondência pelos Correios à época, não podendo ser atribuída tal irregularidade à parte.
5.11.	O entendimento acima deve ser estendido aos demais responsáveis citados por edital (João Wanderley Tavares, Cauler Construtora Ltda., Empreiteira Conrado Ltda., Engefan - Construção e Serviços Ltda., Relight - Instalações Técnicas Ltda. e Comercial Roz-Tec - Manutenção e Instalações Ltda.) , os quais, assim como a ora embargante, tiveram sua revelia declarada por este Tribunal (cf. item 9.1 do Acórdão 283/2008-TCU-Segunda Câmara - peça 35, p. 1) .
5.12.	Além disso, ainda no tocante à alegada impossibilidade de exercício do contraditório, tem-se que, embora as irregularidades remontem ao período de fevereiro de 1991 a janeiro de 1992, as empresas responsabilizadas, entre elas a ora recorrentes, somente foram chamadas ao processo em junho/2002, quando o relator a quo acolheu sugestão do MPTCU (peça 15, p. 25-31) . Essa circunstância por si só sugeriria a exclusão da responsabilidade das empresas, porquanto "é cabível o arquivamento de processos de tomada de contas especial nas hipóteses em que o transcurso de lapso temporal superior a dez anos entre a ocorrência dos fatos e a citação dos responsáveis comprovadamente importe em obstáculos intransponíveis ao exercício do direito de defesa, competindo às partes aduzir os elementos objetivos que demonstrem o real prejuízo para suas defesas" (Acórdão 2511/2015-TCU-Plenário, revisor: Augusto Sherman) . 
5.13.	Ante o exposto, deve-se acolher a alegação, para reconhecer a nulidade da citação por edital da embargante e demais responsáveis, declarando-se nulos os atos processuais posteriores relativos à embargante e aos demais responsáveis citados por edital. 
6. 	Prescrição e segurança jurídica
6.1.  	O recorrente alega ocorrência de prescrição, aduzindo para tanto que: 
	a) este Tribunal concluiu pela não ocorrência de prescrição com base em duas premissas: a primeira diz respeito ao artigo 2028 do Código Civil, porque quando da entrada em vigor do diploma já teria transcorrido mais da metade do prazo prescricional antigo, estando preservado o prazo de vinte anos do Código Civil anterior; a segunda se refere a um julgamento do STF no sentido de que a obrigação de ressarcir prejuízos ao erário seria imprescritível com base no artigo 37, § 5º, da Constituição Federal; no entanto, essas premissas encontram-se eivadas de omissão e obscuridade; (peça 242, p. 3-4) 
	b) a primeira premissa é omissa quanto ao fato de a embargante nunca ter sido cientificada de qualquer irregularidade na prestação de serviços, nunca ter sido cientificada de qualquer irregularidade na prestação de serviços e nunca ter sido cobrada de qualquer reparação de prejuízos ou ressarcimento; não houve qualquer comunicação ou ciência à embargante antes de decorridos vinte anos da data que consta nos documentos que instruem o processo; uma citação por edital no âmbito do TCU não poderia interromper o prazo prescricional, sob pena de se infringir a segurança jurídica; (peça 242, p. 4) 
	c) não há nos autos qualquer indicativo sobre a data que poderia ser considerada como termo de início do prazo prescricional, então não seria possível concluir que ultrapassado mais da metade no momento da entrada em vigor do Código Civil; esse ponto também não foi ventilado na decisão; (peça 242, p. 4) 
	d) a segunda premissa diz respeito a um julgamento que restou superado, haja vista que o STF passou a entender que a imprescritibilidade é aplicada somente em caso de dolo na conduta do agente, conforme RE 852.475 - Tema 897; outra questão que remanesce quanto a essa segunda premissa para afastamento da prescrição é que o artigo 37, § 5º, da Constituição Federal se refere à ação de regresso (ou ressarcimento) em face do agente público, nada mencionando a respeito do particular supostamente relacionado por responsabilidade solidária; esse dois aspectos revelam omissão e obscuridade no julgado do TCU, uma vez que restam não respondidas as seguintes perguntas sobre por que foi considerada imprescritível a obrigação da embargante se o STF exige o reconhecimento de dolo específico no ato do agente, e sobre por que o artigo 37, § 5º, da Constituição Federal, foi arguido para defender imprescritibilidade, se a embargante é particular e de nenhuma forma ou sob qualquer critério se classifica como "agente"; (peça 242, p. 4) 
	e) embora a questão da prescrição tenha sido ventilada no julgado, revelou-se incompreensível a conclusão adotada frente aos elementos que constam nos autos; (peça 242, p. 7) 
	f) o TCU justificou não existir prescrição porque o prazo no caso seria o do Código Civil; assim, sabendo-se que o prazo do Código Civil de 1916 era de vinte anos e que o artigo 2.028 do Código Civil de 2002 determina que continuam aplicáveis aqueles prazos se transcorridos mais da metade até a data da entrada em vigor do novel diploma, o entendimento adotado foi na linha de que não houve prescrição porque os fatos remontam a meados de 1991 e, portanto, aplicável a prescrição de vinte anos; (peça 242, p. 7-8) 
	g) no entanto, este raciocínio está obscuro na medida em que se determina a aplicação do Código Civil para regular obrigação de ressarcimento ao erário, enquanto a prescrição para reparação envolvendo o poder público é de cinco anos; (peça 242, p. 8) 
	h) mesmo se considerado o prazo de vinte anos, a decisão recorrida não disse quando ele foi interrompido; (peça 242, p. 8) 
	i) o prazo prescricional não poderia ter sido interrompido pela citação do embargante por edital, primeiro porque ela não causou ciência da parte sobre os fatos e sobre o pleito contra si formulado; segundo porque ela se traduz em uma nulidade na medida em que este Tribunal de Contas tinha plenas condições de encontrar a embargante, como fez agora, razão pela qual optar por um edital revela uma alternativa para presumir ciência não admitida no caso em tela; isso ofende o princípio da segurança jurídica; (peça 242, p. 8) 
	j) a prescrição se configura pelo transcurso do prazo de vinte anos sem efetiva e real ciência da embargante a respeito dos termos do processo, e no fato de que, por não existir comprovante de pagamento dos serviços prestados pela embargante, não se sabe sequer quando teve início a contagem do prazo prescricional, razão pela qual não se poderia supor o transcurso de mais de metade do prazo para justificar a incidência do Código Civil de 1916; (peça 242, p. 9) 
	k) o entendimento do TCU de que a obrigação de ressarcir o erário seria imprescritível também está eivada de obscuridade, uma vez que baseada no artigo 37, § 5º, da Constituição Federal; (peça 242, p. 9) 
	l) a imprescritibilidade, antes reconhecida pelo STF, está superada em virtude do julgamento do RE 852.475 - tema 897, uma vez que o STF definiu que somente se aplica a imprescritibilidade em caso de dolo específico na conduta do agente; no caso em tela, sobretudo na conduta da embargante, inexistiu qualquer conclusão acerca de dolo na sua conduta, pelo qual fica afastada a imprescritibilidade da obrigação; (peça 242, p. 9) 
	m) ainda sobre o artigo 37, § 5º, da Constituição Federal, trata-se de dispositivo relacionado à obrigação do agente público, visto a especificidade do dizer constitucional "agente" no dispositivo, o que afasta a incidência da norma perante a embargante e consequentemente implica em prescrição das reclamações contra ela ofertadas. (peça 242, p. 9-10) 
	Análise
6.2.	Conforme entendimento deste Tribunal, "a análise de ocorrência da prescrição da pretensão punitiva do TCU deve ser feita em todos os processos pendentes de apreciação de recurso, mesmo que o recurso venha a não ser conhecido, inclusive o recurso de revisão, por se tratar de matéria de ordem pública" (Acórdão 993/2017-TCU-Plenário, relator: Augusto Nardes) .
6.3.	Nesse sentido, a Serur, no exame da prescrição, tem adotado os entendimentos detalhados na peça 259, que contém estudo e pronunciamentos anteriores da secretaria sobre o tema. Nessas manifestações estão desenvolvidas as seguintes premissas, que serão utilizadas no presente exame:
a) ¿ao julgar o RE 636.886, o STF conferiu nova interpretação ao artigo 37, § 5º, da Constituição Federal, fixando a tese de que "é prescritível a pretensão de ressarcimento ao erário fundada em decisão de Tribunal de Contas"; 
b) ¿as pretensões punitiva e de ressarcimento devem observar o mesmo regime na atividade de controle externo, dado o objetivo comum da prescrição, de fixar prazo para o Tribunal de Contas agir, para caracterizar o ilícito, identificar seu autor, dimensionar as consequências da conduta e impor as consequências legais, independentemente de tais consequências terem natureza punitiva ou ressarcitória; 
c) ¿até que sobrevenha norma específica, entende-se que a prescrição das pretensões punitiva e de ressarcimento, no processo de controle externo, deve observar o regime da Lei 9.873/1999, na linha dos recentes pronunciamentos do STF a respeito. Assim, sem prejuízo de se realizar o exame da prescrição também segundo o prazo decenal previsto no Código Civil, o critério adotado, na formulação da proposta de encaminhamento, será o da Lei 9.873/1999.   
Análise da prescrição segundo os critérios do Acórdão 1441/2016-TCU-Plenário: 
6.4.	No que se refere à pretensão punitiva, o TCU tem tradicionalmente aplicado os critérios definidos no Acórdão 1441/2016-TCU-Plenário, que, em incidente de uniformização de jurisprudência, orientou-se pela aplicação do Código Civil (Lei 10.406, de 10/1/2002) . 
6.5.	Por este acórdão, em linhas gerais, a prescrição subordina-se ao prazo geral de dez anos (CC, art. 205) , contado a partir da data da ocorrência do fato e interrompido pelo ato que ordenar a citação, a audiência ou a oitiva da parte. Entre outras razões que justificaram a adoção desse critério destaca-se a de que o citado dispositivo constitui uma cláusula geral a ser empregada sempre que a pretensão for prescritível, mas a lei não estabelecer um prazo específico, como na hipótese. 
6.6.	Entretanto, no caso vertente, considerando que os débitos imputados por este Tribunal se estendem de 15/2/1991 a 3/1/1992, aplica-se a regra prevista no artigo 2.028 do Código Civil/2002, segundo a qual "adota-se a prescrição vintenária do Código Civil quando a irregularidade tiver ocorrido sob a égide do Código de 1916 e já tiver transcorrido mais da metade do tempo de prescrição antes da edição do novo código" (Acórdão 3015/2014-TCU-Plenário, relator: José Mucio) .
6.7. 	Assim, no tocante aos gestores da Caixa, o despacho que ordenou a citação é de 3/12/1996 (peça 11, p. 19 e peça 10, p. 47-48) , de modo que não transcorreu a prescrição vintenária. 
6.8.	Quanto às empresas, o despacho ordenando a citação é de 11/6/2002 (peça 15, p. 25-31) , tendo o próprio relator a quo já reconhecido que, "para as empresas envolvidas, cabe a aplicação da regra prevista no art. 2.028 do Código Civil (Lei n° 10.406/2002) , visto que desde a ocorrência dos fatos inquinados até a citação transcorreu mais da metade do prazo prescricional, que seria de vinte anos, a contar de 1991" (peça 34, p. 55, item 3) , não tendo transcorrido também neste caso a prescrição vintenária.  
6.9.	Desse modo, segundo os critérios do Acórdão 1441/2016-TCU-Plenário, combinado com a regra estabelecida pelo artigo 2.028 do Código Civil/2002, conclui-se pela não ocorrência da prescrição vintenária. 
Análise da prescrição pelo regime da Lei 9.873/1999  
6.10. 	A Lei 9.873/1999, artigo 1º, parte final, traz previsão expressa a respeito do início do prazo em se tratando de infração de caráter permanente ou continuado. Nesta hipótese, a prescrição começa a correr, não da data de cada fato, e sim "do dia em que tiver cessado" a permanência ou a continuidade. 
6.11.	No caso vertente, os pagamentos se estenderam de 15/2/1991 a 3/1/1992. Como a lei em questão é muito posterior aos pagamentos impugnados, aplica-se o disposto no artigo 4º da Lei ["Ressalvadas as hipóteses de interrupção previstas no art. 2o, para as infrações ocorridas há mais de três anos, contados do dia 1o de julho de 1998, a prescrição operará em dois anos, a partir dessa data"], devendo-se então avaliar se antes de 1º/7/2000 se identificam causas interruptivas da prescrição.
6.12.	Nesse sentido, no regime da Lei 9.873/1999, a prescrição se interrompe "por qualquer ato inequívoco, que importe apuração do fato" (art. 2º, II) . 
6.13.	Assim, tem-se que a apuração dos fatos já vinham ocorrendo desde 24/12/1991, quando foi instaurada a apuração sumária (peça 1, p. 10) , cujo relatório foi concluído em 28/2/1992 (peça 1, p. 11-49) .
6.14.	Em 16/11/1998, o processo foi sobrestado (peça 14, p. 27-28) .
6.15.	Em 29/10/2001 foi elaborada nova instrução no âmbito deste Tribunal (peça 14, p. 48-56; peça 15, p. 1-3) - instrução anterior datava de 13/11/1996 (peça 10, p. 45-48) .
6.16.	Em 11/6/2002, o relator a quo determinou a realização de novas citações (peça 15, p. 25-31) .
6.17.	As citações foram realizadas em junho e julho de 2002 (peça 15, p. 32-51; peça 16, p. 1-46) , sendo necessárias citações por edital, que foram realizadas em 26/2/2003 (peça 31, p. 21-23, e p. 48-51) e 28/4/2003 (peça 31, p. 53-57 e p. 58-59; peça 32, p. 1 e p. 3-5) .
6.18.	Em 13/4/2007 foi elaborada instrução de mérito (peça 34, p. 1-27) .
6.19.	O acórdão condenatório foi prolatado na sessão de 26/2/2008 (peça 35, p. 1-16) .
6.20.	Tendo em vista os marcos temporais acima, conclui-se não ter havido a prescrição quinquenal prevista na Lei 9.873/1999.
6.21.	Não obstante, nos termos do artigo 1º, § 1º, da Lei 9.873/1999, opera-se a prescrição intercorrente se o processo ficar paralisado por mais de três anos, aguardando "julgamento ou despacho". E pelas informações acima, o processo teria ficado paralisado entre a realização das citações por edital em 2003 e a instrução elaborada em 2007, o que leva à conclusão pela ocorrência da prescrição intercorrente. 
6.22.	Ante todo o exposto, deve-se reconhecer a ocorrência da prescrição intercorrente, tornando-se sem efeito a condenação dos responsáveis e arquivando-se os autos por ausência de pressupostos de constituição e de desenvolvimento válido e regular do processo.
7. 	Ausência de provas
7.1.  	O recorrente alega ausência de provas para a condenação, aduzindo nesse sentido que: 
	a) embora a embargante tenha sido acusada de prejuízos decorrentes de execução parcial de serviços, inexiste qualquer prova acerca dessas acusações; isso porque não há nos autos qualquer foto do local que demonstre a não realização de parte dos serviços e qualquer planilha indicativa da contradição entre a gama de serviços inicial e final com manutenção do preço; (peça 242, p. 2) 
	b) existem comprovantes de pagamento para as inúmeras empresas envolvidas no processo, mas não há comprovante de pagamento para a embargante; assim, inexiste comprovação de que a Caixa pagou esses serviços, o que afeta a conclusão pela obrigação de ressarcir; (peça 242, p. 2) 
	c) falta comprovação de que os serviços foram executados parcialmente e comprovação de que os serviços foram pagos pela Caixa, quando eventualmente teriam sido pagados e quanto eventualmente teria sido pago; há, portanto, insuficiência de documentos em que se tenha baseado o acórdão, refletindo antes omissão e obscuridade no julgado; (peça 242, p. 2-3) 
	d) o TCU não poderia concluir pela execução parcial de serviços sem que exista qualquer documento indicativo dessa execução parcial, como fotos do local, planilhas assinadas, laudos técnicos, etc.; não poderia concluir pela obrigação de ressarcir em contraponto a um recebimento se não há prova nos autos de que a embargante recebeu por esses serviços; e não poderia afastar a prescrição se não há qualquer documentos nos autos que indique o momento que a embargante recebeu pelos serviços, o momento em que foi cobrada de um ressarcimento, o momento em que foi instada a se manifestar sobre as exigências; (peça 242, p. 3) 
	e) não há nos autos nenhum documento que evidencie a parte não realizada dos serviços, como fotos, laudos ou até mesmo um roteiro dos serviços contratados e dos efetivamente realizados; o que existem são palavras afirmativas em um relatório, ali colocadas pelo funcionário designado para as verificações; (peça 242, p. 6-7) 
	f) a decisão recorrida não enfrentou esse ponto específico, traduzindo aqui uma omissão porque a embargante não sabe ainda com base em quê foi condenada e, ao mesmo tempo, ilustra uma obscuridade, porque é incompreensível ser responsável por algo simplesmente porque alguém, em meados de 1991, assim falou; a Lei Orgânica do TCU é firme no sentido de que as decisão do Tribunal devem estar baseadas em comprovação e documentos cabais (artigo 16, inciso III) , dada a seriedade dos assuntos julgados; (peça 242, p. 7) 
	g) não há nos autos comprovante de pagamento dos serviços contratados e realizados pela embargante; de acordo com o que consta dentro do processo e conforme o que a embargante conseguiu apurar, dada a imensidão de folhas e arquivos dos autos e a difícil leitura de páginas antigas digitalizadas, não é possível saber quanto a embargante recebeu pela prestação dos serviços e quando recebeu. (peça 242, p. 7) 
	Análise
7.2.	Registre-se inicialmente que as alegações trazidas possuem nítido caráter de reexame do mérito, o que em tese não seria cabível na estreita via dos embargos. 
Não obstante, considerando a ocorrência de prejuízo à ampla defesa em razão de falha na citação, deve-se analisar o mérito das alegações acima, tendo em vista que "admite-se, excepcionalmente, a modificação de julgado por meio de embargos de declaração com efeitos infringentes, para a correção de premissa equivocada com base em erro material ou erro de fato, sobre a qual tenha se fundado o acórdão embargado, quando o erro tenha sido decisivo para o resultado do julgamento" (Acórdão 4039/2021-TCU-Segunda Câmara, relator: Jorge Oliveira; Acórdão 1234/2020-TCU-Primeira Câmara, relator: Bruno Dantas; Acórdão 1121/2018-TCU-Segunda Câmara | Relator: Augusto Nardes) . Além disso, "é possível, em caráter excepcional, relevando a ausência de omissão, contradição ou obscuridade na decisão recorrida, acolher os embargos declaratórios e atribuir-lhes efeitos infringentes, com fundamento nos princípios da verdade material e da economia processual (Acórdão 5683/2020-TCU-Segunda Câmara, relator: Augusto Nardes; Acórdão 8975/2018-TCU-Primeira Câmara, relator: Vital Do Rêgo) .
7.3.	Nesse sentido, assiste razão à empresa embargante quando alega ausência de provas. Já em sua primeira manifestação nos autos, em 24/4/2002, o MPTCU entendeu que "padece o feito de dois vícios intransponíveis". O primeiro seria a "insuficiência de provas documentais relativas às diversas irregularidades atribuídas aos responsáveis", porquanto os elementos encaminhados a este Tribunal "não se revelam suficientes para comprovar a existência de dano e, por conseguinte, não se prestam a atribuir a responsabilidade pelos débitos apurados por meio das comissões internas". Assim, "carecem os autos dos elementos que subsidiaram a conclusão das sindicâncias realizadas no âmbito da CEF, tais como relatórios dos levantamentos realizados junto às obras impugnadas, memórias de cálculo referentes aos superfaturamentos detectados e aos serviços parcialmente realizados, mas integralmente pagos, bem como da documentação que demonstre a conduta omissiva ou comissiva de cada um dos responsáveis em relação a cada uma das irregularidades". Com efeito, "não se pode tomar como verdade absoluta as conclusões das comissões sindicantes", sendo que "a deficiência de provas documentais de que padece o feito revela-se contrária ao interesse público, porquanto prejudica a apreensão da verdade real e ainda o exercício da ampla defesa e do contraditório pelos acusados". Assim, propôs a realização de diligência para a obtenção dos elementos probatórios ausentes dos autos. O segundo vício apontado pelo MPTCU era a ausência de responsabilização das empresas prestadores de serviços, razão pela qual propôs "a realização de novo procedimento citatório que abarque a solidariedade das empresas beneficiadas" (peça 15, p. 23-24) . (g.n.) 
7.4.	O relator a quo, em despacho de 11/6/2002, inicialmente concordou que "não existem provas nos autos suficientes para caracterizar o possível superfaturamento apurado pela Caixa Econômica Federal", mas, "tendo em vista o tempo decorrido, aproximadamente onze anos, e as dificuldades em se demonstrar agora o possível superfaturamento", entendeu "dispensável a realização de novas diligências", de modo que "as alegações de defesa apresentadas por todos responsáveis serem, oportunamente, acolhidas, pela absoluta falta de provas". Entretanto, entendeu que existiriam provas quanto aos serviços pagos e não prestados e quanto à "conduta omissiva ou comissiva das pessoas ora responsabilizadas", porquanto "foram realizados dois levantamentos junto ao Setor de Manutenção de Agências da Sureg/SP, por duas equipes distintas, compostas, no total, por sete membros, três na primeira e quatro na segunda, todos servidores da Caixa, das mais diversas áreas e com conhecimentos multidisciplinares (Engenheiro, Arquiteto, Advogado) ", sendo que "as duas comissões detectaram as mesmas irregularidades: contratação de serviços, os quais foram pagos e não realizados", constando ainda, "de forma individualizada, com a indicação do número do processo, todos os serviços questionados como não tendo sido realizados, bem como a documentação comprobatória de todos os pagamentos efetuados". Entendeu ainda serem "suficientes os depoimentos escritos dos sete empregados da Caixa Econômica para comprovar a existência das irregularidades", sendo que não seria possível "utilizar de outros meios, que não o depoimento de empregados da Instituição, para demonstrar a não realização dos serviços, visto que se trata de prova negativa, de impossível comprovação documental". Além disso, "a indicação precisa das obras questionadas e a apresentação da documentação comprobatória dos pagamentos efetuados são suficientes para permitir a ampla defesa e o contraditório aos responsáveis", sendo "desnecessário, portanto, a apresentação de qualquer outra documentação, especialmente de mais 1350 folhas do processo de apuração sumária, que não foram encaminhadas a esta Corte". Dessa forma, o relator a quo determinou a realização de novas citações solidárias, com a responsabilização das empresas beneficiadas (peça 15, p. 25-31) . 
7.5.	Entretanto, os depoimentos mencionados pelo relator a quo sequer constam dos autos, assim como não constam os demais elementos que fundamentaram as conclusões da comissão instaurada pela Caixa, em especial os mencionados pelo MPTCU: "relatórios dos levantamentos realizados junto às obras impugnadas, memórias de cálculo referentes aos superfaturamentos detectados e aos serviços parcialmente realizados, mas integralmente pagos, bem como da documentação que demonstre a conduta omissiva ou comissiva de cada um dos responsáveis em relação a cada uma das irregularidades" (peça 15, p. 23) . 
7.6.	Realizadas as citações determinadas pelo relator a quo, a instrução final da unidade técnica (reproduzida no relatório que acompanha a decisão recorrida) propôs o acolhimento das alegações de defesa, dentre outros, das empresas Delta Engenharia, Indústria e Comércio Ltda. e MPO Engenharia, Construção e Comércio Ltda.; a exclusão da responsabilidade quanto ao débito das empresas Cauler Construtora Ltda., Empreiteira Conrado Ltda., Engefan - Construção e Serviços Ltda., Irac -  Empreiteira S/C Ltda., Relight - Instalações Técnicas Ltda., Redan - Comércio e Decoração Ltda., Comercial Roz-Tec - Manutenção e Instalações Ltda. e Titanegro Gutierrez Ltda. (atual Construtora e Incorporadora Tittanegro Ltda. - ora embargante) ; e a imputação de débito solidário a João Carlos de Oliveira Rocha, João Wanderley Tavares e Francisco Alves de Arruda (peça 34, p. 44-53) . 
7.7.	A Diretora Técnica reforçou o entendimento acima, aduzindo que, com relação às empresas, "o lapso de tempo entre o ocorrido e a ciência do mesmo impediria ou restringiria substancialmente a juntada de documentação no sentido de comprovar devidamente a execução do objeto contratado", propondo então "considerar as contas iliquidáveis, ordenando o seu trancamento, de acordo com o previsto no art. 20 da Lei n. 8.443/1992 c/c art. 211 do RI/TCU, por entender presente caso fortuito ou de força maior, comprovadamente alheio à vontade do responsável, tornando materialmente impossível o julgamento de mérito" (peça 34, p. 54) .
7.8.	O MPTCU manifestou acordo com a proposta (peça 34, p. 31) .
7.9.	O relator a quo discordou da exclusão da responsabilidade das empresas, "por entender que não houve a prescrição da pretensão do Tribunal em obter o ressarcimento dos valores públicos federais que foram indevidamente pagos pela Caixa às empresas, beneficiadas pelas irregularidades". E no tocante à apuração do débito, entendeu que "as apurações realizadas no âmbito da instituição financeira, por duas comissões distintas (total de 7 servidores da instituição financeira, incluindo engenheiros de seu quadro, auxiliados por mais 5 técnicos da área de construção civil) , concluíram pela não-execução ou execução parcial de serviços em diversos processos relativos à contratação de obras e serviços de engenharia" (peça 34, p. 56, item 6) . 
7.10. 	De fato, quanto ao longo decurso de prazo entre a ocorrência do dano e a citação das empresas, invocado pela unidade técnica para afastar a responsabilidade destas, tem-se, por um lado, que "o transcurso de dez anos entre a data do ato irregular e a citação não é, por si só, razão suficiente para o arquivamento da tomada de contas especial, sem exame de mérito. É preciso que, além disso, fique demonstrado efetivo prejuízo à ampla defesa" (Acórdão 298/2019-TCU-Segunda Câmara, relator: Aroldo Cedraz) . No mesmo sentido: Acórdão 444/2016-TCU-Segunda Câmara, relator: Augusto Nardes) . E ainda, "o art. 6º da IN-TCU 71/2012 não tem aplicação automática em face do simples transcurso do prazo de dez anos antes da citação, devendo ser verificado, no caso concreto, se houve efetivo prejuízo à racionalidade administrativa, à economia processual, à ampla defesa ou ao contraditório" (Acórdão 2850/2016-TCU-Plenário, relator: Vital do Rêgo) . No mesmo sentido: Acórdão 3898/2016-TCU-Primeira Câmara, relator: Bruno Dantas; Acórdão 461/2017-TCU-Primeira Câmara, relator: Walton Rodrigues) . 
7.11.	Por outro lado, "é cabível o arquivamento de processos de tomada de contas especial nas hipóteses em que o transcurso de lapso temporal superior a dez anos entre a ocorrência dos fatos e a citação dos responsáveis comprovadamente importe em obstáculos intransponíveis ao exercício do direito de defesa, competindo às partes aduzir os elementos objetivos que demonstrem o real prejuízo para suas defesas" (Acórdão 2511/2015-TCU-Plenário, revisor: Augusto Sherman) . 
7.12.	Logo em sua primeira defesa nos autos, tanto MPO Engenharia Construções e Comércio Ltda. (peça 26, p. 28-40) quanto Delta Engenharia Ind. e Comércio Ltda. (peça 25, p. 16-26) apontaram fragilidades nas imputações, tendo a segunda aduzido (peça 25, p. 19) : 
... há, nos autos, tão somente a indicação de números de processos internos da Caixa Econômica Federal, guias de pagamentos efetuados, bem assim quadro demonstrativo dos supostos prejuízos assumidos pela Caixa e nada mais, dificultando sobremaneira a apresentação de defesa, trazendo a marca do cerceamento do exercício desse direito como se valores pudessem ser exigidos das empresas prestadoras dos serviços sem a correspondente comprovação da irregularidade apontada, sem a identificação precisa dos serviços que não foram executados, sem qualquer prova de constituição válida da dívida, sem que tenha dado conhecimento da empresa das supostas irregularidades evidenciando total descompasso com as garantias constitucionais asseguradas, no que concerne ao direito de propriedade, ao princípio da legalidade, do contraditório, da ampla defesa, devido processo legal, segurança jurídica e certeza do direito entre outros especificamente previstos no artigo 37, da Constituição federal. (g.n.) 
7.13. 	Com efeito, as conclusões deste Tribunal se fundamentaram tão somente nas conclusões de uma apuração sumária de 28/2/1992 (peça 1, p. 11-50) e em um "levantamento e quantificação de prejuízos" de 14/9/1992 (peça 3, p. 48-57) , ambos de iniciativa da Caixa, o que contraria o entendimento deste Tribunal segundo o qual "o relatório da comissão de sindicância, desacompanhado dos elementos de prova que lhe deram suporte, não é suficiente para embasar a responsabilização perante o TCU, pois traduz tão somente entendimento ou conclusão acerca de determinados fatos submetidos à apreciação daquele colegiado. A presunção de veracidade do relatório não afasta o ônus do TCU de buscar as provas que o fundamentaram e elucidar os fatos sob exame, podendo o Tribunal chegar a entendimento distinto daquele ao qual chegou a sindicância, dado o princípio da independência das instâncias" (Acórdão 4003/2021-1º Câmara, relator: Bruno Dantas - TC Processo 018.399/2004-2) .
7.14.	No voto condutor do referido acórdão, sustentou-se que "a condenação de gestores pelo TCU deve ser decorrência de um juízo de certeza, o qual exige provas dos fatos examinados (...) . Exige-se, portanto, que a decisão esteja adequadamente fundamentada, de forma a demonstrar a conduta praticada por cada agente, seja comissiva ou omissiva, bem como a culpa (dolo ou inobservância do dever de cuidado) e o nexo de causalidade entre as condutas e o dano". Nesse sentido, "o relatório da comissão de sindicância, desacompanhado dos elementos de prova que lhe deram suporte, não é suficiente para embasar a decisão desta Corte, pois traduz tão somente um entendimento ou conclusão acerca de determinados fatos submetidos à apreciação desse órgão". Ora, "deve-se oportunizar às partes o direito de efetivamente contraditar as alegações que serviram de suporte para a decisão, e isso só é possível conferindo-lhes a possibilidade de refutar a veracidade dos fatos mencionados pela comissão de sindicância, que, em última análise, ocorre mediante o exame dos documentos que embasaram o relatório", o que no caso vertente seria representado pelos processos de pagamento com base nos quais se fundamentaram as conclusões da Caixa. (g.n.) 
7.15.	Ainda segundo o voto condutor do Acórdão 4003/2021-1º Câmara, a "presunção de veracidade desse relatório [de sindicância] não afasta o ônus do TCU de buscar as provas que o fundamentaram e elucidar os fatos sob exame, cabendo a esta Corte demonstrar as irregularidades constantes da acusação, isto é, as condutas especificadas no ofício citatório", sendo que "o entendimento adotado pelo TCU pode ser distinto daquele ao qual chegou a sindicância", o que é precisamente "o fundamento do princípio da independência das instâncias". Assim, "a falta de documentos probatórios pode afetar o exame desta Corte, tornando-o superficial, prática não condizente com os preceitos exigidos pelo ordenamento jurídico para se condenar gestores ao ressarcimento ao erário". 
7.16.	Em recurso de reconsideração, tendo a empresa Relight Instalações Técnicas Ltda. alegado ausência de provas de desvios de recursos, a Serur rechaçou a alegação aduzindo que "a Caixa Econômica Federal, após a realização de sindicâncias, concluiu pela existência de serviços contratados, pagos e não-realizados ou realizados parcialmente" e que "todos os gestores envolvidos nessas irregularidades estão sendo condenados pelo TCU, assim como as empresas, entre elas a ora recorrente, que se beneficiaram com tais ocorrências", de forma que "não se faz necessária a comprovação de desvio de recursos ou de finalidade, nem a presença de dolo ou má-fé por parte da recorrente", pois "o simples fato de a empresa ser uma das envolvidas no esquema de pagamentos indevidos, por si só, é suficiente para caracterizar a sua responsabilidade solidária com os administradores da Caixa" (peça 41, p. 20, itens 8.1 e 8.2) . 
7.17.	Ora, mais uma vez é necessário aduzir o sustentado no voto condutor do Acórdão 4003/2021-TCU-Primeira Câmara, ao tratar de questão semelhante, no sentido de que "a Serur também se fundamenta unicamente nos apontamentos do relatório de sindicância e no exame da unidade instrutora a quo para afastar os questionamentos dos recorrentes relativos à ausência de provas das condutas (autoria e culpa) , bem como as alegações referentes ao ônus probatório e à violação ao contraditório" e de que "os argumentos recursais foram rebatidos pela Serur tão somente mediante menção direta ao relatório da comissão de sindicância, ou mesmo indireta, utilizando, para tanto, o relatório que acompanhou o acórdão recorrido, o qual, por sua vez, se baseou exclusivamente nas conclusões da aludida comissão". Tal juízo se aplica perfeitamente ao caso vertente, porquanto a Serur limitou-se a aduzir que "a Caixa Econômica Federal, após a realização de sindicâncias, concluiu" que serviços foram pagos e não realizados, sem apontar os elementos nos autos, além do relatório de sindicância, que fundamentariam as imputações aos responsáveis. 
7.18.	E quanto à alegação da Relight Instalações Técnicas Ltda. de que havia prestado devidamente os serviços, a Serur aduziu que "não foram apresentadas provas do total cumprimento da avença" (peça 41, p. 20, item 8.4) , quando não se aplica ao caso vertente a inversão do ônus da prova (mediante a qual caberia ao gestor comprovar a devida aplicação dos recursos públicos geridos) , sendo o ônus probatório da Caixa e deste Tribunal, e não dos responsáveis e das empresas envolvidas. De fato, conforme já aduzido, "o relatório da comissão de sindicância, desacompanhado dos elementos de prova que lhe deram suporte, não é suficiente para embasar a responsabilização perante o TCU" e "a presunção de veracidade do relatório não afasta o ônus do TCU de buscar as provas que o fundamentaram e elucidar os fatos sob exame" (voto condutor do Acórdão 4003/2021-TCU-Primeira Câmara, relator: Bruno Dantas - TC Processo 018.399/2004-2) . (g.n.) 
7.19.	Desse modo, a exemplo do que ocorreu nos autos do TC Processo 018.399/2004-2, a solução seria promover diligência junto à Caixa para obtenção dos documentos que embasaram as conclusões do relatório de sindicância, pois segundo o voto condutor do Acórdão 403/2021-TCU-Primeira Câmara, e em que pese o longo decurso de tempo desde os fatos tratados nos autos, "eventual dificuldade de acesso a elementos de prova, tais como documentos, não podem gerar, como consequência, um alinhamento natural às conclusões 'dos órgãos concedentes', sob pena de se gerar uma verdadeira hierarquia entre manifestações", isto é, "a opinião de órgãos ou entidades da Administração Pública teriam (...) mais valor do que a manifestação dos responsáveis, o que é inconcebível no ordenamento jurídico pátrio, o qual não adota o sistema de provas legais (prova tarifada) , em que há valoração prévia da prova, mas sim o sistema da persuasão racional". 
7.20.	No entanto, dado o longo tempo decorrido, propõe-se o arquivamento dos autos, , ante a falta de elementos probatórios dos fatos imputados aos responsáveis ou da conduta comissiva ou omissiva por parte destes, pois, conforme o referido voto condutor multicitado, "quando se verificam fragilidades nos fundamentos decisórios do TCU, estes não podem ser usados para contrapor as alegações recursais, sob pena de transformar a análise do recurso em mero procedimento formal". 
8. 	Incidência de juros no valor exigido
8.1.  	O recorrente alega ser indevida a incidência de juros de mora sobre o débito em razão do não reconhecimento da sua boa-fé. Nesse sentido, aduz que: 
	a) a decisão recorrida é omissa quanto ao fundamento para incidência de juros na condenação embargada; não houve justificativa para o não reconhecimento da boa-fé da embargante, sendo que ela não concorreu para a suposta ocorrência dos prejuízos; (peça 242, p. 12) 
	b) inexiste nos autos comprovação ou qualquer elemento precário que demonstre ter ela conhecimento dos fatos ensejadores dos supostos prejuízos; isso porque a embargante não fazia controle dos contratos e fluxos financeiros da empresa pública, sendo possível deduzir que sequer tinha acesso a planilhas com maior ou menor gama de serviços e conhecimento sobre a manutenção do respectivo preço original; (peça 242, p. 12) 
	c) a embargante nem pode saber, segundo o que consta nos autos, se procedem essas acusações referentes aos seus serviços, mas mesmo que pudesse enxergar a prova, a ela não competia qualquer decisão sobre esses fatos; nesse sentido, mostra-se cabível o reconhecimento da boa-fé da embargante, pois sua boa-fé existiu no caso vertente; e a boa-fé afastaria a obrigação de pagar juros incidentes sobre a exigência formulada; (peça 242, p. 12) 
	d) além de sua boa-fé, afasta a incidência de juros o fato de nunca ter sido cobrada de qualquer valor ou ressarcimento, nunca ter sido instada a se manifestar ou ao menos cientificada de qualquer suposta irregularidade em seus serviços; os juros somente podem incidir quando a pessoa está em mora, mas a embargante nunca esteve em mora e está vivendo uma novidade assustadora ao tomar conhecimento da decisão condenatória; (peça 242, p. 13) 
	e) assim, a decisão recorrida é omissa ao não justificar a imposição dos juros e no mínimo obscura por não elucidar esses pontos ora colocados; (peça 242, p. 13) 
	f) os autos evidenciam que da parte da embargante nunca existiu qualquer tipo de conluio, vantagens, ciência de prejuízos, pagamento de benefícios em prol de favorecimentos entre outras coisas. (peça 242, p. 13) 
	Análise
8.2.	A análise da boa-fé dos responsáveis atende ao disposto no artigo 12, §§ 1º e 2º, da Lei 8.443/1992, e artigo 212, §§ 1º a 7º, do Regimento Interno/TCU.
8.3.	Havendo débito, quando da condenação do responsável haverá atualização monetária e incidência de juros de mora. Mas se identificados nos autos elementos que denotem a boa-fé do responsável, ser-lhe-á concedido novo e improrrogável prazo para o recolhimento do débito apenas atualizado monetariamente, o que saneará o processo e levará ao julgamento pela irregularidade com ressalva das contas. 
8.4.	A empresa embargante insurge-se contra a incidência de juros de mora sobre o débito em razão de não haver sido reconhecida sua boa-fé. Entretanto, no caso vertente sequer houve análise da boa-fé, porquanto a ausência de manifestação da empresa embargante levou à declaração da sua revelia. 
8.5. 	O acolhimento das alegações e do entendimento defendido nesta instrução no sentido da nulidade da citação por edital e da ausência de elementos probatórios para a condenação levará à perda de objeto da presente alegação. Contudo, acaso não acolhido este entendimento e se entenda válida a citação e assim a manutenção da condenação, aplicável o disposto do artigo 19 da Lei 8.443/1992 ["...havendo débito, o Tribunal condenará o responsável ao pagamento da dívida atualizada monetariamente, acrescida dos juros de mora devidos..."], porquanto não haveria elementos de boa-fé que levasse à concessão de prazo adicional à embargante para pagamento do débito sem incidência de juros de mora. 
8.6.	Ante o exposto, considerando o entendimento desta instrução no sentido da nulidade da citação por edital e da ausência de elementos probatório para a condenação dos responsáveis, conclui-se pela perda de objeto da presente alegação. 
INFORMAÇÕES COMPLEMENTARES
9.	A empresa embargante requer que todas as ciências, citações, notificações, avisos, intimações etc. sejam direcionadas à embargante e também aos seus patronos Flávio Sartori, OAB/SP 24.628, e Rodrigo Eduardo Ferreira, OAB/SP 239.279, ambos com escritório na Rua Viscondessa de Campinas, 266, Campinas/SP, telefone (19) 3251.0106 e email: publico@sartoriadvogados.com.br (peça 242, p. 15) .
CONCLUSÃO
10.	Da análise, conclui-se que:
	a) tentativas de citação no endereço constante na base de contribuinte da Receita Federal não é suficiente para considerar que o destinatário está em local incerto e não sabido, a fim de ensejar a citação por edital, razão pela qual a citação da ora recorrente por edital deve ser considerada inválida, o que acarretou prejuízo ao exercício do contraditório por parte dela (item 5) ;
	b) não se observa a ocorrência nem da prescrição vintenária prevista no Acórdão 1441/2016-TCU-Plenário, combinado com a regra prevista no artigo 2.028 do Código Civil/2002; nem da prescrição prevista na Lei 9.873/1999; contudo, verifica-se a ocorrência da prescrição intercorrente prevista no artigo 1º, § 1º, da Lei 9.873/1999, razão pela qual os autos devem ser arquivados, por ausência dos pressupostos de constituição e desenvolvimento válidos (item 6) ;
	c) a condenação dos responsáveis fundamentou-se tão somente nas conclusões dos relatórios produzidos no âmbito da Caixa, não constando dos autos os elementos probatórios que fundamentaram tais conclusões, circunstância que leva à procedência da alegação de que resta ausente nos autos elementos suficientes para a condenação (item 7) ;
	d) se mantido o débito à embargante, é devida a incidência de juros de mora, uma vez ausência elementos que denotem boa-fé; entretanto, considerando o entendimento defendido nesta instrução no sentido da nulidade da citação por edital, conclui-se pela perda de objeto da presente alegação (item 8) ;
10.1.	Ante essas conclusões, considerando especialmente que as conclusões contidas nos subitens 'a', 'b' e 'c', acabam por beneficiar os demais responsáveis, nos termos do art. 281 do RI/TCU, deve-se acolher os embargos de declaração e a eles conceder efeitos infringentes para anular o Acórdão 283/2008-TCU-Segunda Câmara e arquivar os autos, por ausência de pressupostos de constituição e desenvolvimento válidos.
PROPOSTA DE ENCAMINHAMENTO
11. 	Ante o exposto, submete-se o assunto à consideração superior, propondo-se, com fundamento nos artigos 32, inciso II, e 34 da Lei 8.443/1992:
	a) conhecer dos embargos de declaração e, no mérito, acolhê-los, para efeito de anular o Acórdão 283/2008-TCU-Segunda Câmara e arquivar os autos, por ausência de pressupostos de constituição e desenvolvimento válidos;
	b) dar ciência da decisão à embargante e demais interessados.
2.	Discordando quanto à relatoria do feito e quanto ao conhecimento do recurso, o titular da Serur encaminhou o seguinte parecer (peça 263) :
	De início, registro que o presente pronunciamento substitui o anterior (peça 262) , resultante de erro de juntada aos autos, motivo pelo qual requeiro seja desconsiderado.
2.	Discordo, parcialmente, do exame empreendido pelo auditor (peça 260) , que, com o aval do diretor (peça 261) , propõe conhecer dos presentes embargos e, no mérito, acolhê-los de modo a anular o Acórdão 283/2008-TCU-Segunda Câmara (rel. Min. Ubiratan Aguiar) e arquivar o processo, por ausência de pressupostos de constituição e de desenvolvimento válido e regular.
3.	Por meio do referido decisum  (peça 34, p. 32-57, e peça 35, p. 1-16) , este Tribunal julgou irregulares as contas dos responsáveis, entre os quais a ora embargante (revel) , e os condenou ao ressarcimento de prejuízos aos cofres da Caixa Econômica Federal, conforme as relações de solidariedade expressas no subitem 9.5, em face de irregularidades no âmbito do Setor de Manutenção de Agências, vinculado ao Núcleo de Manutenção e Construção de Imóveis da Superintendência Regional da Caixa Econômica Federal em São Paulo (Sureg/SP) . Identificaram-se pagamentos indevidos a empresas prestadoras de serviços de engenharia, que teriam recebido valores por tarefas executadas parcialmente ou mesmo não realizadas.
4.	A citação da embargante ocorreu por edital (peça 32, p. 1) , após a unidade técnica ter tentado citá-la, por duas ocasiões, no endereço constante da base de dados da Receita Federal: Rua Coronel João Leme, 333, salas 3/4/5, Centro, Bragança Paulista, CEP 12.900-005. Não foi possível identificar o motivo do não recebimento em um dos avisos de recebimento (peça 29, p. 56-60) , por ilegível. No segundo, o documento retornou com a informações "mudou-se" (peça 30, p. 33) .
5.	Posteriormente, a recorrente foi notificada do acórdão condenatório por intermédio do Ofício 375/2008, desta vez devidamente recebido no mesmo endereço retromencionado (peça 36, p. 33 e 62) . 
6.	Outros responsáveis interpuseram recurso de reconsideração, os quais foram recebidos no efeito suspensivo, tendo resultado na suspensão da eficácia dos comandos relativos aos débitos, para todos os responsáveis. 
7.	Mediante o Acórdão 2861/2018-TCU-Segunda Câmara (rel. Min. Aroldo Cedraz) , o TCU negou provimento aos recursos de reconsideração interpostos por Relight Engenharia Ltda., Redan - Comércio e Decorações Ltda. e Engefam Construções e Serviços Ltda., e deu provimento parcial ao recurso interposto por João Wanderley de modo a isentá-lo de responsabilidade por parte do débito (peças 65-67) .
8.	A Construtora Tittanegro foi notificada dessa decisão, para efetuar o pagamento da dívida, somente em 2020 (peças 219 e 239) , em novo endereço constante da base de dados da Receita Federal, uma vez que as tentativas anteriores, para o primeiro endereço, foram infrutíferas - avisos de recebimento com as informações "desconhecido" e "ausente", conforme denotam as peças 116, 124 e 184.
9.	Ato contínuo, opôs os presentes embargos declaratórios sem especificar qual teria sido a deliberação embargada (peça 242) . Conforme depreendo da leitura da peça, a recorrente aponta vícios no Acórdão 283/2008-TCU-Segunda Câmara e pede, de forma genérica, que seja excluída da relação processual. Logo, os embargos foram opostos à decisão original.
10.	O fato de ter sido notificada dessa segunda deliberação, a fim de que recolhesse a importância devida aos cofres da estatal, não lhe confere o direito de interpor recursos contra o acórdão original, transitado em julgado para a recorrente.
11.	Retifica-se, nesse ponto, o exame de admissibilidade anterior (peça 245) , que considerou como embargado o Acórdão 2861/2018-TCU-Segunda Câmara e concluiu pela tempestividade da peça recursal e, por conseguinte, pelo seu conhecimento.
12.	Em verdade, o recurso é claramente intempestivo, haja vista que a empresa foi notificada do acórdão condenatório em 8/4/2008 (peça 36, p. 62) e não interpôs nenhum recurso, de modo que aquele aresto transitou em julgado.
13.	Não ocorreu a alegada nulidade na citação por edital, porquanto, anteriormente, em duas oportunidades no ano de 2002, o ofício de citação fora remetido para o seu endereço informado na base de dados da Receita Federal, consoante exigia a orientação jurisprudencial desta Corte à época.
14.	Ademais, quando comunicada da decisão, teve a oportunidade de arguir a nulidade que ora suscitada nestes declaratórios e não o fez. O Superior Tribunal de Justiça (STJ) possui entendimento no sentido de refutar a chamada "nulidade de algibeira - ou de bolso", que ocorre quando a parte propositalmente se vale de determinada arguição de nulidade no momento que lhe afigura mais oportuno. Por elucidativo, vejamos: 
" (...) a Jurisprudência desta Corte entende que, mesmo em se tratando de nulidade absoluta, a parte deve alegar no primeiro momento em que falar nos autos, pois 'O Poder Judiciário não pode compactuar com a chamada nulidade guardada, em que falha processual sirva como uma 'carta na manga', para utilização eventual e oportuna pela parte, apenas caso seja do seu interesse' (...) " (AgInt no AREsp 891.141/MS - Agravo Interno no Agravo em Recurso Especial 2016/0079085-3) .
15.	Apesar de a embargante alegar que a tentativa de citação se deu em endereço " (...) que não correspondia à realidade", chama a atenção que esse mesmo endereço, contraditoriamente, está informado na procuração outorgada ao patrono que subscreve a peça recursal em tela (peça 241, p. 16) , o que só reforça a validade dos atos processuais pretéritos.
16. 	Por fim, estou de acordo com a análise precedente, por seus próprios fundamentos, quanto ao reconhecimento da prescrição da pretensão de ressarcimento ao erário, especificamente em face da ocorrência da prescrição intercorrente, tomando-se como parâmetro as disposições da Lei 9.873/1999, conforme tem decidido o Supremo Tribunal, em inúmeros casos concretos, a partir da tese fixada no julgamento do RE 636.886, que conferiu nova interpretação ao art. 37, § 5º, da Constituição Federal, no sentido de ser " (...) prescritível a pretensão de ressarcimento ao erário fundada em decisão de Tribunal de Contas".
17. 	Ante o exposto, submeto os autos à consideração do relator a quo, ministro Jorge Oliveira, proponho o arquivamento do processo em virtude da ocorrência da prescrição; subsidiariamente, o não conhecimento dos presentes embargos, por intempestivos, e o indeferimento da arguição de nulidade.
3.	Ao receber os autos em seu gabinete, o Ministro Jorge Oliveira proferiu o despacho à peça 264, no qual opôs-se a solução proposta pelo Titular da Serur:
Trata-se de embargos de declaração apresentados pela Construtora e Incorporadora Tittanegro Ltda. 
	2. A empresa teve suas contas julgadas irregulares, com imputação de débito, juntamente com outros responsáveis, pelo Acórdão 283/2008-TCU-Segunda Câmara (peça 35, p. 1-16) , de relatoria do Ministro Ubiratan Aguiar. A condenação se deu pelo recebimento por serviços não executados no âmbito do Núcleo de Manutenção e Construção de Imóveis da Divisão Patrimonial da Caixa Econômica Federal em São Paulo (Dipat/SP) .
	3. Contra essa decisão, alguns responsáveis interpuseram recursos de reconsideração, apreciados pelo Acórdão 2861/2018-TCU-Segunda Câmara, de relatoria do Ministro Aroldo Cedraz.  Mais especificamente, essa decisão negou provimento aos recursos de reconsideração interpostos por Relight Engenharia Ltda., Redan - Comércio e Decorações Ltda. e Engefam Construções e Serviços Ltda., e deu provimento parcial ao recurso interposto por João Wanderley, retirando de sua responsabilidade parte do débito anteriormente apurado (peças 65-67) .
	4. Em 11/08/2020, a Construtora e Incorporadora Tittanegro Ltda. encaminhou ao Tribunal expediente recursal nomeado como "embargos de declaração" (peça 242) , tendo o Ministro Aroldo Cedraz solicitado à Serur que examinasse sua admissibilidade e instruísse o recurso (peça 244) .  
	5. Ao proceder ao exame de admissibilidade, a Serur opinou favoravelmente ao conhecimento da peça como embargos contra o Acórdão 2861/2018-TCU-Segunda Câmara (peça 245) . Sob esse prisma foi feita a análise de mérito no âmbito daquela unidade técnica (peças 260 e 261) .
	6. Contudo, o titular da Serur, em sua última manifestação nos autos (peça 263) , registrou que os embargos declaratórios não especificaram qual teria sido a deliberação embargada, fazendo o seguinte registro: "conforme depreendo da leitura da peça, a recorrente aponta vícios no Acórdão 283/2008-TCU-Segunda Câmara e pede, de forma genérica, que seja excluída da relação processual. Logo, os embargos foram opostos à decisão original".
	7. Em sequência, aduz que: "o recurso é claramente intempestivo, haja vista que a empresa foi notificada do acórdão condenatório em 08/04/2008 (peça 36, p. 62) e não interpôs nenhum recurso, de modo que aquele aresto transitou em julgado".
	8. Por outro lado, identificou a ocorrência da prescrição intercorrente prevista na Lei 9.873/1999, propondo o arquivamento do feito, com a consequente insubsistência de todas as decisões já proferidas.
	9. Como o titular da unidade técnica assumiu que os embargos teriam sido impostos contra a decisão original, remeteu o processo diretamente a meu gabinete, sem passar pelo crivo do Relator que até então atuava no processo.  
	10. Feito esse breve resumo da situação do feito, cabem as seguintes ponderações.
	11. Sem querer me adentrar no mérito do processo, é importante ressaltar que a adoção dos critérios estabelecidos na Lei 9.873/1999 como baliza para aferição da prescrição nos processos de controle externo não é consenso nesta Corte de Contas, que tem reiteradamente decidido pela manutenção do juízo consolidado na Súmula 282 enquanto não sobrevier novo entendimento sobre a matéria. Tal posição mantém-se incólume, mesmo após o início da apreciação, pelo STF, dos embargos sobre o RE 636.886 (Tema 899 de repercussão geral) .
	12. Não tendo sido apontado, explicitamente, pela peça recursal qual dos acórdãos estava sendo embargado, não entendo como viável a escolha exatamente daquele que conduz ao seu não conhecimento, por ser esta a pior alternativa para o recorrente. Essa solução afronta o princípio da fungibilidade recursal, que não pode ser invocado para prejudicar a parte interessada.
	13. Por fim, e mais importante, acredito que eventual alteração de relatoria deve ser objeto de apreciação pelo atual Relator, a quem cabe presidir o feito.
	Por esse motivo, submeto o presente processo à consideração do Gabinete do Ministro Aroldo Cedraz.
É o Relatório.

Everton Gandolfi Jardim (26.943/OAB-SC) e Paula Elaine Giovanella Gandolfi (42.567/OAB-SC), representando Delta Engenharia Industria e Comercio Ltda; Isabela Cristina Alves da Silva, Jailton Zanon da Silveira (77.366/OAB-RJ) e outros, representando Caixa Econômica Federal; Flavio Sartori (24.628/OAB-SP) e Rodrigo Eduardo Ferreira (239.270/OAB-SP), representando Construtora e Incorporadora Tittanegro Ltda.

Subprocurador-Geral Lucas Rocha Furtado.

Tomada de Contas Especial. Pagamentos por serviços não executados. Contas irregulares. Débito. Embargos de declaração. Conhecimento. Nulidade da citação por edital. Ocorrência da prescrição intercorrente. Ausência nos autos de elementos probatórios justifiquem a condenação dos responsáveis. Acolhimento dos embargos. Efeitos infringentes. Nulidade do acórdão embargado. Arquivamento dos autos por ausência de pressupostos de constituição e desenvolvimento válido do processo.

TOMADA DE CONTAS ESPECIAL (TCE)

Secretaria de Recursos (Serur); Secretaria de Controle Externo de Tomada de Contas Especial (SecexTCE).

Cuidam os autos de Embargos de Declaração opostos por Construtora e Incorporadora Tittanegro Ltda. contra o Acórdão 2861/2018-TCU-Segunda Câmara (rel. Ministro Aroldo Cedraz, retificado materialmente pelo Acórdão 6509/2018-TCU-Segunda Câmara) , que modificou o Acórdão 283/2008-TCU-Segunda Câmara (Rel. Ministro Ubiratan Aguiar) .
A deliberação recorrida (Acórdão 2861/2018-TCU-Segunda Câmara) apresenta o seguinte teor: 
9.1. conhecer dos Recursos de Reconsideração interpostos por Relight Engenharia Ltda., Redan - Comércio e Decorações Ltda. e Engefam Construções e Serviços Ltda., para, no mérito, negar a eles provimento;
9.2. conhecer do recurso interposto por João Wanderley Tavares, para dar a ele provimento parcial, tão somente a fim de excluir sua responsabilização nos débitos não compreendidos no período de 15/7/1991 a 29/7/1991 e 2/9/1991 a 19/3/1992, quando esteve à frente da Divisão de Administração do Patrimônio;
9.3. autorizar o parcelamento do débito imposto Engefam - Construções e Serviços Ltda., em 24 (vinte e quatro) parcelas, nos termos do art. 217 do Regimento Interno-TCU; e
9.4. dar ciência desta decisão aos recorrentes e aos demais interessados
Originalmente, os autos tratam de Tomada de Contas Especial trata da apuração de irregularidades ocorridas no Setor de Manutenção de Agências, vinculado ao Núcleo de Manutenção e Construção de Imóveis da Superintendência Regional da Caixa Econômica Federal em São Paulo (Sureg/SP) . A partir de apurações no âmbito administrativo, que deram origem à presente TCE, verificou-se a existência de diversos pagamentos indevidos a empresas prestadoras de serviços de engenharia, que teriam recebido valores por tarefas executadas parcialmente ou mesmo não-realizadas, entre elas a ora embargante. 
Preliminarmente, é possível conhecer os Embargos de Declaração opostos pela Construtora e Incorporadora Tittanegro Ltda, com fulcro no artigo 34, § 2º, da Lei 8.443, de 1992 e no artigo 287, § 3º, do RI/TCU, pois atendem aos requisitos da legitimidade, interesse de recorrer, singularidade e tempestividade.
Nesse ponto, registro minha concordância com o despacho proferido pelo eminente Ministro Jorge Oliveira à peça 264 no sentido de ser reconhecida a fungibilidade recursal para que o recurso seja dirigido contra o Acórdão 2861/2018-TCU-Segunda Câmara, pois, na maneira pretendida pelo Titular da Serur, haveria prejuízo à parte.
Quanto à prescrição ressarcitória, novamente concordo com o exame realizado pelo Ministro Jorge Oliveira, pois tenho optado por seguir a jurisprudência remansosa desta Corte de Contas que aponta para a imprescritibilidade do débito com fundamento no art. 37, § 5º, da Constituição.
Como afirmou Vossa Excelência, até o momento, esta Corte de Contas tem reiteradamente decidido pela manutenção do juízo consolidado na Súmula 282 enquanto não sobrevier novo entendimento sobre a matéria prescricional. Essa cognição se mantém mesmo após a apreciação, pelo STF, dos embargos sobre o RE 636.886 (Tema 899 de repercussão geral) .
Quanto ao mérito, a empresa embargante alega, em suma que: a) a ausência do exercício do contraditório por parte da ora embargante decorreu da nulidade da citação; b) não há nos autos provas suficientes para a condenação da ora embargante; e (c) não deve incidir juros de mora sobre o débito em razão do não reconhecimento da boa-fé da embargante.
A citação válida constitui um dos pressupostos de constituição e de desenvolvimento válido e regular do processo, sendo reconhecida pela doutrina e pela jurisprudência desta Corte como matéria de ordem pública e, portanto, passível de ser apreciada a qualquer etapa processual (Acórdão 690/2010-TCU-Plenário, relator: Augusto Nardes) .
No caso específico da embargante, verifico que a sua citação, embora não recebida, foi encaminhada ao endereço correto no CNPJ.
No entanto, tal medida, por si só, não foi suficiente para a validade da citação por edital realizada, conforme peça 30, p. 58; peça 31, 21-23, uma vez que não foram adotadas medidas adicionais para que se buscasse a localização da responsável.
Em atenção ao princípio da ampla defesa e do contraditório, no presente caso, deveriam ter sido adotadas medidas adicionais, como, por exemplo, a realização de diligência a outros possíveis endereços onde a citação pudesse ter sido ser realizada, tais como os endereços residenciais dos responsáveis legais ou consultas a outros sistemas de informação, por exemplo, para só então propor a citação editalícia, na impossibilidade de outro meio viável.
Assim, aplica-se os entendimentos jurisprudenciais que apontam que "a não localização do responsável no endereço constante da base de contribuintes da Receita Federal [CNPJ] não é suficiente para considerar que o destinatário está em local incerto e não sabido, a fim de ensejar a citação por edital, medida excepcional condicionada à demonstração de que foram adotados outros meios possíveis de localização da parte" (e.g Acórdão 1645/2016-TCU-Plenário, relator: Augusto Nardes,  Acórdão 1323/2016-TCU-Plenário, relator: Benjamin Zymler; Acórdão 1540/2020-TCU-Plenário, relator: Benjamin Zymler) .
Adicionalmente, concordo com a unidade instrutiva de que a solução acima deve ser estendida aos demais responsáveis citados por edital (João Wanderley Tavares, Cauler Construtora Ltda., Empreiteira Conrado Ltda., Engefan - Construção e Serviços Ltda., Relight - Instalações Técnicas Ltda. e Comercial Roz-Tec - Manutenção e Instalações Ltda.) , os quais, assim como a ora embargante, tiveram sua revelia declarada por este Tribunal (cf. item 9.1 do Acórdão 283/2008-TCU-Segunda Câmara - peça 35, p. 1) .
Ademais, ainda no tocante à alegada impossibilidade de exercício do contraditório, a unidade instrutiva identificou que embora as irregularidades remontem ao período de fevereiro de 1991 a janeiro de 1992, as empresas responsabilizadas, entre elas a ora recorrente, somente foram chamadas ao processo em junho/2002, quando o relator a quo acolheu sugestão do MPTCU (peça 15, p. 25-31) , o que reforça a tese quanto a imposição de obstáculos a defesa que ao fim resultaram prejuízos ao seu exercício de forma ampla. 
Registro, também, que ficou patente nos autos que condenação dos responsáveis se fundamentou tão somente nas conclusões dos relatórios produzidos no âmbito da Caixa, não constando dos autos os elementos probatórios que fundamentaram tais conclusões, circunstância que leva à procedência da alegação de que resta ausente nos autos elementos suficientes para a condenação
Assim, diante da ausência dos pressupostos válidos para o desenvolvimento do processo, em virtude do reconhecimento da nulidade da citação por edital da embargante e demais responsáveis, bem como da ausência dos documentos que suportam às evidências nos autos, cabe, excepcionalmente, atribuir efeitos infringentes ao recurso para tornar nulos os atos processuais posteriores relativos à embargante e aos demais responsáveis citados por edital e, por consequência, arquivar os autos.
Ante o exposto, incorporando às minhas razões de decidir os pareceres às peças 260-261, VOTO por que o Tribunal acolha a minuta de Acórdão que ora submeto à deliberação deste Colegiado.
TCU, Sala das Sessões, em 6 de dezembro de 2022.
AROLDO CEDRAZ 
Relator